--- 
title_meta  : Chapter 5
title       : Lists
description : Lists, as opposed to vectors, can hold components of different types, just like your to-do list at home or at work. This chapter will teach you how to create, name and subset these lists!
attachments : 
  slides_link: https://s3.amazonaws.com/assets.datacamp.com/course/introduction_to_r/slides/ch5_slides.pdf

--- type:VideoExercise lang:r xp:50 skills:1 key:d4fe5a84ef
## Create and Name Lists

*** =video_link
//player.vimeo.com/video/138173972

*** =video_hls
//videos.datacamp.com/transcoded/732_intro_to_r/v1/hls-ch5_1.master.m3u8


--- type:NormalExercise lang:r xp:100 skills:1 key:b14f9472dd
## Créer une liste

Une liste permet de rassembler une variété d'objets de manière ordonnée. Ces objets peuvent être des matrices, des vecteurs, des facteurs, des data frames, voire d'autres listes, etc. Il n'est même pas nécessaire que ces objets soient liés les uns aux autres. Il est possible de créer une liste avec la fonction [`list()`](http://www.rdocumentation.org/packages/base/functions/list).

```
my_list <- list(comp1, comp2 ...)
```

*** =instructions
Contruire une liste nommée `my_list`, qui contient les variables `my_vector`, `my_matric`et `my_factor`.

*** =hint
Utiliser la fonction [`list()`](http://www.rdocumentation.org/packages/base/functions/list) avec les arguments `my_vector`, `my_matrix` et `my_factor` séparés par des virgules.

*** =pre_exercise_code
```{r}
# no pec
```

*** =sample_code
```{r}
# Vecteur numérique: 1 jusqu'à 10
my_vector <- 1:10 

# matrice numérique: 1 jusqu'à 9
my_matrix <- matrix(1:9, ncol = 3)

# Facteurs de tailles
my_factor <- factor(c("M","S","L","L","M"), ordered = TRUE, levels = c("S","M","L"))

# Contruire my_list avec les différents objets

```

*** =solution
```{r}
# Vecteur numérique: 1 jusqu'à 10
my_vector <- 1:10 

# matrice numérique: 1 jusqu'à 9
my_matrix <- matrix(1:9, ncol = 3)

# Facteurs de tailles
my_factor <- factor(c("M","S","L","L","M"), ordered = TRUE, levels = c("S","M","L"))

# Contruire my_list avec les différents objets
my_list <- list(my_vector, my_matrix, my_factor)
```

*** =sct
```{r}
test_error()
msg = "Ne pas supprimer ou modifier la définition des variables `my_vector`, `my_matrix` ou `my_factor`!"
test_object("my_vector", undefined_msg = msg, incorrect_msg = msg)
test_object("my_matrix", undefined_msg = msg, incorrect_msg = msg)
test_object("my_factor", undefined_msg = msg, incorrect_msg = msg)
test_object("my_list", incorrect_msg = "Il semble que `my_list` ne contienne pas des éléments correctes. faites un autre essai.")
success_msg("Bien! Passez à l'exercice suivant.")
```


--- type:NormalExercise lang:r xp:100 skills:1 key:849f04f218
##  Une liste dans une liste

Il est possible qu'une liste peut contenir une autre liste. Nous allons ajouter aux variables `my_vector`, `my_matrix` et `my_factor`, `my_list` déjà pré-définie. Tous ces éléments seront affectés dans une super liste.

*** =instructions
- Construire une liste nommée `my_super_list`, qui contient les quatres variables déjà pré-définies (préserver l'ordre des éléments).
- Imprimer la structure de `my_super_list` avec la fonction [`str()`](http://www.rdocumentation.org/packages/utils/functions/str). Soyez sûr que vous avez entrez les variables dans cet ordre: `my_ vector`, `my_ matrix`, `my_ factor`, `my_ list`

*** =hint
Utiliser la fonction [`list()`](http://www.rdocumentation.org/packages/base/functions/list). Cette fois-çi, vousavez à introduire quatres éléments.

*** =pre_exercise_code
```{r}
# no pec
```

*** =sample_code
```{r}
# Vecteur numérique: 1 jusqu'à 10
my_vector <- 1:10 

# Matrice nuémrique: 1 jusqu'à 9
my_matrix <- matrix(1:9, ncol = 3)

# facteur de tailles
my_factor <- factor(c("M","S","L","L","M"), ordered = TRUE, levels = c("S","M","L"))

# Une liste contenant un vecteur, une matrice et un facteur
my_list <- list(my_vector, my_matrix, my_factor)

# Construire my_super_list avec les quatre éléments


# afficher la structure de my_super_list

```

*** =solution
```{r}
# Vecteur numérique: 1 jusqu'à 10
my_vector <- 1:10 

# Matrice nuémrique: 1 jusqu'à 9
my_matrix <- matrix(1:9, ncol = 3)

# facteur de tailles
my_factor <- factor(c("M","S","L","L","M"), ordered = TRUE, levels = c("S","M","L"))

# Une liste contenant un vecteur, une matrice et un facteur
my_list <- list(my_vector, my_matrix, my_factor)

# Construire my_super_list avec les quatre éléments
my_super_list <- list(my_vector, my_matrix, my_factor, my_list)

# afficher la structure de my_super_list
str(my_super_list)
```

*** =sct
```{r}
test_error()
msg = "Ne pas supprimer ou modifier la définition des variables `my_vector`, `my_matrix`, `my_factor` ou `my_list`!"
test_object("my_vector", undefined_msg = msg, incorrect_msg = msg)
test_object("my_matrix", undefined_msg = msg, incorrect_msg = msg)
test_object("my_factor", undefined_msg = msg, incorrect_msg = msg)
test_object("my_list", undefined_msg = msg, incorrect_msg = msg)
test_object("my_super_list",
            incorrect_msg = "Il semble que  `my_super_list` ne contiennt pas les éléments corrects. Il est possible que l'ordre n'est pas juste.")
test_output_contains("str(my_super_list)", incorrect_msg = "Ne pas oublier d'afficher la structure `my_super_list` en utilisant la fonction [`str()`](http://www.rdocumentation.org/packages/utils/functions/str).")
success_msg("Bien! Pourriez-vous voir les le vecteur, la matrice et le facteur comment ils apparaissent d'abord au premier niveau de la structure, ensuite à un niveau plus bas dans une liste.)
```


--- type:NormalExercise lang:r xp:100 skills:1 key:f37117a766
## Créer une liste avec des noms (1)

Pour clarifier les éléments de votre liste, il est possible de les nommés ainsi:

```
my_list <- list(name1 = your_comp1, 
                name2 = your_comp2)
``` 

Si vous voulez rénommer votre liste après l'avoir créer, vous pouvez utilisé la fonction 
If you want to name your lists after you've created them, you can use the [`names()`](http://www.rdocumentation.org/packages/base/functions/names). Voici un exemple:

```
my_list <- list(your_comp1, your_comp2)
names(my_list) <- c("name1", "name2")
```

*** =instructions
- Changer le code pour re-créer `my_list` avec des noms. Utiliser le nom `mat` pour `my_matrix`, la nom `vec` pour `my_vector`, et le nom `fac`pour `my_factor`.
- Imprimer la  `my_list` pour voir la différence.

*** =hint
Pour nommer un vecteur dans une liste, il faut:
```
my_list <- list(vec = my_vector)
```
Ajouter les deux autres éléments de la même façon.

*** =pre_exercise_code
```{r}
# no pec
```

*** =sample_code
```{r}
# Vecteur numérique: 1 jusqu'à 10
my_vector <- 1:10 

# Matrice nuémrique: 1 jusqu'à 9
my_matrix <- matrix(1:9, ncol = 3)

# facteur de tailles
my_factor <- factor(c("M","S","L","L","M"), ordered = TRUE, levels = c("S","M","L"))

# Adapter le code pour nommer my_list
my_list <- list(my_vector, my_matrix, my_factor)

# Imprimer my_list à la console

```

*** =solution
```{r}
# Vecteur numérique: 1 jusqu'à 10
my_vector <- 1:10 

# Matrice nuémrique: 1 jusqu'à 9
my_matrix <- matrix(1:9, ncol = 3)


# facteur de tailles
my_factor <- factor(c("M","S","L","L","M"), ordered = TRUE, levels = c("S","M","L"))

# Adapter le code pour nommer my_list
my_list <- list(vec = my_vector, mat = my_matrix, fac = my_factor)

# Imprimer my_list à la console
my_list
```

*** =sct
```{r}
test_error()
msg = "Ne supprimez pas ou ne modifiez pas la définition des variables `my_vector`,` my_matrix` ou `my_factor`!"
test_object("my_vector", undefined_msg = msg, incorrect_msg = msg)
test_object("my_matrix", undefined_msg = msg, incorrect_msg = msg)
test_object("my_factor", undefined_msg = msg, incorrect_msg = msg)
test_object("my_list",
            incorrect_msg = "Il semble que `my_list` ne contienne pas les éléments correctes.")
test_object("my_list", eq_condition = "equal",
            incorrect_msg = "Il semble que `my_list` ne contienne pas les noms corrects pour les composants.");
test_output_contains("my_list", 
                     incorrect_msg = "Ne pas oublier d'imprimer `my_list`! Ajouter `my_list` dans une nouvelle ligne dasn le script.")
success_msg("Génial! Non seulement vous savez comment construire des listes maintenant, vous pouvez aussi les nommer; une compétence qui s'avérera la plus utile dans la pratique. Continuez à l'exercice suivant. Continuer par l'exercice suivant.")
```


--- type:NormalExercise lang:r xp:100 skills:1 key:dc5f4f6f30
## Créer une liste avec des noms (2)

Étant un grand fan de cinéma, vous décidez de commencer à stocker des informations sur les bons films à l'aide de listes.

Commencez par créer une liste pour le film "The Shining". Les variables `actors` et `reviews` dont vous aurez besoin ont déjà été codées dans l'exemple de code.

*** =instructions
Créez la variable `shining_list`. La liste contient d'abord le titre du film en tant que «title», puis les noms des acteurs en tant que «actors», et enfin les scores de la critique sont considérés comme des «reviews». Assurez-vous d'adopter le même ordre, et faites attention à la dénomination correcte!

*** =hint
Commençons avec un morceau de code:

        shining_list <- list(title = "The Shining")
        
Pouvez-vous compléter le reste? Vous devez toujours ajouter `actors_vector` et `reviews_factor` avec les noms appropriés.

*** =pre_exercise_code
```{r}
# no pec
```

*** =sample_code
```{r}
# Créer des acteurs et des reviews
actors_vector <- c("Jack Nicholson","Shelley Duvall","Danny Lloyd","Scatman Crothers","Barry Nelson")
reviews_factor <- factor(c("Good", "OK", "Good", "Perfect", "Bad", "Perfect", "Good"), 
                  ordered = TRUE, levels = c("Bad", "OK", "Good", "Perfect"))

# Créer la liste shining_list

```

*** =solution
```{r}
# Créer des acteurs et des reviews
actors_vector <- c("Jack Nicholson","Shelley Duvall","Danny Lloyd","Scatman Crothers","Barry Nelson")
reviews_factor <- factor(c("Good", "OK", "Good", "Perfect", "Bad", "Perfect", "Good"), 
                  ordered = TRUE, levels = c("Bad", "OK", "Good", "Perfect"))

# Créer la liste shining_list
shining_list <- list(title = "The Shining", actors = actors_vector, reviews = reviews_factor)
```

*** =sct
```{r}
test_error()
msg = "Ne pas supprimer ou modifier la définition des variables prédéfinies!"
test_object("actors_vector", undefined_msg = msg, incorrect_msg = msg)
test_object("reviews_factor", undefined_msg = msg, incorrect_msg = msg)
test_object("shining_list",
            incorrect_msg = "Il semble que `shining_list` ne contienne pas les éléments corrects.")
test_object("shining_list", eq_condition = "equal",
            incorrect_msg = "Il semble que `shining_list` ne contienne pas le nom correct pour les composants.")
success_msg("Perfect!")
```


--- type:VideoExercise lang:r xp:50 skills:1 key:a5e5ff2680
## Subset and Extend Lists

*** =video_link
//player.vimeo.com/video/138173990

*** =video_hls
//videos.datacamp.com/transcoded/732_intro_to_r/v1/hls-ch5_2.master.m3u8


--- type:NormalExercise lang:r xp:100 skills:1 key:1e3b5f4b0a
## Sélectionner un élément de la liste

Une liste est composée en général avec plusieurs éléments. Pour extraire, une partie de la liste il n'est pas toujours évident.

Pour sélectionner le premier élément de la liste `shining_list`, vous pouvez utiliser l'une des commandes suivantes:

```
shining_list[[1]]
shining_list[["title"]]
shining_list$title
```

If you perform selection with single square brackets, you'll end up with another list that contains the specified elements:

```
shining_list[c(2,3)]
shining_list[c(F,T,T)]
```

*** =instructions
- Sélectionner les acteurs de `shining_list` at affecter le résultat à `act`.
- Créer une nouveklle liste contenant seulement les titres `title` et les `reviews` de `shining_list`; enregister la nouvelle liste dans `sublist`.
- Afficher la  structure de `sublist`.

*** =hint
Pour la première instruction, vous avez besoin de doubles crochets (ou du `$`), pour le second, les parenthèses simples feront l'affaire.

*** =pre_exercise_code
```{r}
load(url("http://s3.amazonaws.com/assets.datacamp.com/course/introduction_to_r/chapter5.RData"))
```

*** =sample_code
```{r}
# shining_list est déjà défini dans l'espace de travail

# Acteurs de shining_list: act


# Liste contenant les titres et les reviews de shining_list: sublist


# Afficher la structure de sublist

```

*** =solution
```{r}
# shining_list est déjà défini dans l'espace de travail

# Acteurs de shining_list: act
act <- shining_list[["actors"]]

# Liste contenant les titres et les reviews de shining_list: sublist
sublist <- shining_list[c("title", "reviews")]

# Afficher la structure de sublist
str(sublist)
```

*** =sct
```{r}
test_error()
msg = "Ne pas supprimer ou remplacer `shining_list`."
test_object("shining_list", eq_condition = "equal", undefined_msg = msg, incorrect_msg = msg)

test_object("act", incorrect_msg = "Avez-vous sélectionné correctement les acteurs de `shining_list`?")
test_object("sublist", incorrect_msg = "Avez-vous sélectionné correctement les titres et les reviews de `shining_list`? Utiliser simple crochets en combinaisonavec le vecteur pour sélectionner plusieurs éléments de la liste.")
test_output_contains("str(sublist)", incorrect_msg = "Ne pas oublier d'imprimer la structure de `sublist`!")

success_msg("Agréable! C'était encore assez facile, non? Rappelz-vous de la différence entre `[` et `[[`!")
```


--- type:NormalExercise lang:r xp:100 skills:1 key:cbda2853c3
## Enchaînez vos sélections

En plus de sélectionner des éléments de liste entiers, il est également possible que vous deviez accéder à des parties spécifiques de ces composants. Il est parfaitement possible de mettre en place vos _opérations de sous-ensembles_ dans R.

Par exemple: 

```
shining_list[[2]][1]
```

Vous sélectionner du second élément , acteurs (`shining_list[[2]]`), l'élément N° 1 (`[1]`). Si vous tapez cela sur votre console, vous obtiendrez la réponse: Jack Nicholson.

*** =instructions
- Selectionner de `shining_list` le dernier acteur at affecter le résultat à `last_actor`.
- Selectionner de `shining_list` le second review score (c'est un facteur). Affecter le résultat dans `second_review`.

*** =hint
- Si vous voulez faire les choses bien: `length(shining_list$actors)` donne le nombre dd'acteurs et gives you the number of actors, et donc les éléments à sélectionner.
- Vous pouvez sélectionner les informations du second review avec `shining_list$reviews[2, ]`.

*** =pre_exercise_code
```{r}
load(url("http://s3.amazonaws.com/assets.datacamp.com/course/introduction_to_r/chapter5.RData"))
```

*** =sample_code
```{r}
# shining_list est déjà défini dans votre espace de travail

# Selectionner le dernier acteur: last_actor


# Selectionner le second review: second_review

```

*** =solution
```{r}
# shining_list est déjà défini dans votre espace de travail

# Selectionner le dernier acteur: last_actor
last_actor <- shining_list$actors[length(shining_list$actors)]

# Selectionner le second review: second_review
second_review <- shining_list$reviews[2]
```

*** =sct
```{r}
test_error()
msg = "Ne supprimez pas ou ne remplacez pas` shining_list`."
test_object("shining_list", eq_condition = "equal", undefined_msg = msg, incorrect_msg = msg)

test_object("last_actor", 
            incorrect_msg = "On dirait que `last_actor` n'égale pas le dernier acteur.")
test_object("second_review",
            incorrect_msg = "Il semble que `second_review` ne contienne pas le facteur correspondant à la seconde révision.")
success_msg("Bien! Passez à l'exercice suivant.")
```

--- type:NormalExercise lang:r xp:100 skills:1 key:35ba0d6f0d
## Extension d'une liste

Vous savez déjà que le `$` aussi bien que `[[` peut être utilisé pour sélectionner des éléments dans les listes. Ils peuvent également être utilisés pour étendre les listes. Pour étendre `shining_list` avec une opinion personnelle, vous pouvez faire l'une des choses suivantes:

```
shining_list$my_opinion <- "Love it!"
shining_list[["my_opinion"]] <- "Love it!"
```

BÉtant fier de votre première liste, vous l'avez partagé avec les membres de votre club de loisirs. Cependant, l'un des membres les plus anciens, un certain M. McDowell, a noté que vous avez oublié d'ajouter l'année de sortie (1980). Compte tenu de vos ambitions de devenir président du club l'année prochaine, vous décidez d'ajouter cette information à la liste. Pour compenser entièrement votre erreur, vous décidez également d'ajouter le nom du réalisateur (Stanley Kubrick).

*** =instructions
- Ajouter l'année de sortie (1980) `shining_list` under the name `year`.
- Ajouter le dircteur de la liste, `"Stanley Kubrick"`, avec le nom `director`.
- Finalement, vérifier la structure de `shining_list`.

*** =hint
Rappelez-vous que  R  est sensible à la casse !

*** =pre_exercise_code
```{r}
load(url("http://s3.amazonaws.com/assets.datacamp.com/course/introduction_to_r/chapter5.RData"))
```

*** =sample_code

```{r}
# shining_list est déjà définie dans votre espace de travail

# Ajouter l'année de sortie à shining_list


# Ajouter le directeur à shining_list


# Vérifier la structure de  shining_list

```

*** =solution
```{r}
# shining_list est déjà définie dans votre espace de travail

# Ajouter l'année de sortie à shining_list
shining_list$year <- 1980

# Ajouter le directeur à shining_list
shining_list$director <- "Stanley Kubrick"

# Vérifier la structure de  shining_list
str(shining_list)
```

*** =sct
```{r}
test_error()
test_object("shining_list", 
            incorrect_msg = paste("Avez-vous correctement ajouté l'année et le réalisateur à `shining_list`?",
                                  "Assurez-vous d'utiliser les noms corrects (\"année\" et \"directeur\"). Se rappelr que R est sensible à la casse!"))

test_output_contains("str(shining_list)", 
                     incorrect_msg = "Ne pas oublier de vérifier la structure de `shining_list` en utilisant la fonction [`str()`](http://www.rdocumentation.org/packages/utils/functions/str).")

success_msg("Félicitations pour avoir terminé ce chapitre!")
```
