--- 
title_meta  : Chapitre 3
title       : Les Matrices
description : Dans ce chapitre, vous apprendrez à travailler avec des matrices dans R. À la fin du chapitre, vous pourrez créer des matrices et comprendre comment vous pouvez faire des calculs de base avec ces matrices. Vous analyserez les chiffres du box-office de Star Wars pour illustrer l'utilisation des matrices dans R. 
attachments : 
  slides_link: https://s3.amazonaws.com/assets.datacamp.com/course/introduction_to_r/slides/ch3_slides.pdf
  


--- type:NormalExercise lang:r xp:100 skills:1 key:222f614c02

## C'est quoi une matrice?

Une matrice est une collection d'éléments du même type de données (numérique, caractère ou logique), qui est organisée en un nombre fixe de lignes et de colonnes. Une matrice est appelée bidimensionnelle. 

Vous pouvez construire une matrice avec la fonction `matrix`, par exemple: `matrix(1:9, byrow = FALSE, nrow = 3)`.

Le premier argument est la collection d'éléments que R arrangera dans les lignes et les colonnes de la matrice. Ici, nous utilisons `1:9` qui construit le vecteur `c(1,2,3,4,5,6,7,8,9)`. 

L'argument `byrow` indique que la matrice est remplie par les lignes. Si nous voulons que le vecteur soit rempli par les colonnes, il suffit de placer `bycol = TRUE` ou` byrow = FALSE`.

Le troisième argument `nrow` indique que la matrice doit avoir trois lignes.

*** =instructions

1. Construire une matrice avec 3 lignes contenant les numéros 1 jusqu'à 9 rangées par les colonnes, Cliquer sur le bouton **Submit Answer** et regarder la sortie dans la console. Astuce, utilisez: `matrix(1:9, byrow = FALSE, nrow = 3)`.

*** =hint
Lisez attentivement la mission, la réponse est déjà donnée ;-).

*** =sample_code
```{r eval=FALSE}
# Construction d'une matrice avec 3 lignes contenant les nombres de 1 jusqu'à 9
mat <- 
```

*** =solution
```{r eval=FALSE}
# Construction d'une matrice avec 3 lignes contenant les nombres de 1 jusqu'à 9
mat <- matrix(1:9, byrow= FALSE, nrow= 3)
```

*** =sct
```{r eval=FALSE}
test_error()
msg = "Aviez-vous bien utilisé la fonction 'matrix' pour générer la matrice?"
test_object("mat", undefined_msg = msg, incorrect_msg = msg)

success_msg("Bien!")
```

*** =pre_exercise_code
```{r eval=FALSE}

```

--- type:NormalExercise lang:r xp:100 skills:1 key:834a0e546c
## Construire une matrice (1)

Dans les exercices suivants, vous analyserez les chiffres du box-office de la franchise Star Wars.

Rappel: regardez cette ligne de code qui construit une matrice avec les numéros 1 à 9, remplie ligne par ligne:

```
matrix(1:9, byrow = TRUE, nrow = 3)
```

Dans le script, un vecteur `box` représente les chiffres du box-office des trois premiers films Star Wars. Le premier, le troisième et le cinquième élément correspondent au chiffre d'affaires du box-office américain pour les  3 films. Les deuxième, quatrième et sixième éléments représentent les recettes au box-office non-US.

*** =instructions
Construire une matrice `star_wars_matrix`:

- Chaque ligne représente un film
- La première colonne concerne le chiffre d'affaires du box-office américain et la deuxième colonne le chiffre d'affaires du box-office non-américain.
- Utilisez la fonction `matrix()` avec `box` comme première entrée, et les arguments supplémentaires` nrow` et `byrow`.

*** =hint
Définissez `nrow` à` 3` et `byrow` à` TRUE` dans `matrix ()`.

*** =pre_exercise_code
```{r}
# no pec
```

*** =sample_code
```{r}
# Box-office de Star Wars en millions (!)
box <- c(460.998, 314.4, 290.475, 247.900, 309.306, 165.8)

# Créer star_wars_matrix
star_wars_matrix <-
```

*** =solution
```{r}
# Box-office de Star Wars en millions (!)
box <- c(460.998, 314.4, 290.475, 247.900, 309.306, 165.8)

# Créer star_wars_matrix
star_wars_matrix <- matrix(box, nrow = 3, byrow = TRUE) 
```

*** =sct
```{r}
test_error()
msg <- "Ne changez pas et ne supprimez pas la définition de `box`!"
test_object("box", undefined_msg = msg, incorrect_msg = msg)

# TODO: Fix in testwhat
test_object("star_wars_matrix", eval = FALSE)
test_what(
  expect_equal(
    dim(get("star_wars_matrix", get_solution_env())), 
    dim(get("star_wars_matrix", .GlobalEnv))),
  feedback = 
    paste("Veillez à utiliser les arguments `byrow` et` nrow` de la fonction `matrix()`",
          "pour former une matrice des dimensions correctes: 3 lignes et 2 colonnes."))

test_correct({
  test_object("star_wars_matrix",
              undefined_msg = "Assurez-vous de définir une variable `star_wars_matrix`.",
              incorrect_msg = "Avez-vous assigné la matrice correcte contenant le vecteur qui contient les trois films à `star_wars_matrix`?")
}, {
  test_function("matrix", "data")
  test_function("matrix", "nrow")
  test_function("matrix", "byrow")
})
success_msg("Bon travail!")
```

--- type:NormalExercise lang:r xp:100 skills:1 key:0dfb4c5e70
## Construire une matrice (2)

Au lieu d'un seul vecteur, les numéros du box-office pour les trois films Star Wars sont représentés comme trois vecteurs. Souvenez-vous de la fonction [`rbind ()`] (http://www.rdocumentation.org/packages/base/functions/cbind) pour lier ensemble différents vecteurs comme s'ils étaient des lignes d'une matrice. Prenons cet exemple, qui lie deux vecteurs comme s'ils étaient des rangées d'une matrice:

```
a <- c(1, 2, 3)
b <- c(4, 5, 6)
rbind(a, b)
```

Essayez la même chose sur les chiffres de Star Wars!

*** =instructions
Encore une fois, construisez la matrice `star_wars_matrix` avec une ligne pour chaque film.

*** =hint
Passez simplement les trois vecteurs à la fonction [`rbind ()`] (http://www.rdocumentation.org/packages/base/functions/cbind).

*** =pre_exercise_code
```{r}
# no pec
```

*** =sample_code
```{r}
# Box-office de Star Wars en millions (!)
new_hope <- c(460.998, 314.4)
empire_strikes <- c(290.475, 247.900)
return_jedi <- c(309.306, 165.8)

# Créer star_wars_matrix

```

*** =solution
```{r}
# Box-office de Star Wars en millions (!)
new_hope <- c(460.998, 314.4)
empire_strikes <- c(290.475, 247.900)
return_jedi <- c(309.306, 165.8)

# Créer star_wars_matrix
star_wars_matrix <- rbind(new_hope, empire_strikes, return_jedi)
```

*** =sct
```{r}
test_error()
msg = "Ne changez rien aux variables du box-office `new_hope`,` empire_strikes` et `return_jedi`!"
test_object("new_hope", undefined_msg = msg, incorrect_msg = msg)
test_object("empire_strikes", undefined_msg = msg, incorrect_msg = msg)
test_object("return_jedi", undefined_msg = msg, incorrect_msg = msg)

# Corriger jusqu'à ce que le test soit mis à jour à nouveau
# TODO: Fix in testwhat
test_object("star_wars_matrix", eval = FALSE)
test_what(
  expect_equal(
    dim(get("star_wars_matrix", get_solution_env())), 
    dim(get("star_wars_matrix", .GlobalEnv))),
  feedback = 
    paste("Assurez-vous d'utiliser la fonction `rbind ()` avec 3 arguments: `new_hope`,",
          "`empire_strikes` et` return_jedi`. Vous devriez vous retrouver avec une matrice",
          "des correctes dimensions : 3 rangées et 2 colonnes."))



test_correct({
  test_object("star_wars_matrix",
            incorrect_msg = "Avez-vous assigné la matrice correcte contenant le vecteur qui contient les trois films à `star_wars_matrix`?")
}, {
  test_function("rbind", not_called_msg = "Vous deviez utiliser la fonction [`rbind()`](http://www.rdocumentation.org/packages/base/functions/cbind) pour créer la matrice.")
})
success_msg("Bon travail! Continuez par l'exercice suivant.")
```
--- type:NormalExercise lang:r xp:100 skills:1 key:ca3dbb8a9f
## Nommer une matrice

Pour vous aider à vous souvenir de ce qui est stocké dans `star_wars_matrix`, vous souhaitez ajouter les noms des films pour les lignes. Non seulement cela vous aide à lire les données, mais il est également utile de sélectionner certains éléments de la matrice plus tard.

Similaire aux vecteurs, vous pouvez ajouter des noms pour les lignes et les colonnes d'une matrice

```
rownames(my_matrix) <- row_names_vector
colnames(my_matrix) <- col_names_vector
```

*** =instructions
- Deux vecteurs contenant les noms de lignes et les noms de colonnes ont été créés pour vous: `movie_names` et` col_titles`.
- Nommez les lignes de `star_wars_matrix` avec` movie_names`.
- Nommez les colonnes de `star_wars_matrix` avec les` col_titles` prédéfinis.

*** =hint
Pour nommer les lignes, commencez par `rownames(star_wars_matrix) <-`; pouvez-vous terminer la commande?

*** =pre_exercise_code
```{r}
# no pec
```

*** =sample_code
```{r}
# Box-office de Star Wars en millions (!)
new_hope <- c(460.998, 314.4)
empire_strikes <- c(290.475, 247.900)
return_jedi <- c(309.306, 165.8)
star_wars_matrix <- rbind(new_hope, empire_strikes, return_jedi)

# Construire col_names_vector et row_names_vector
movie_names <- c("A New Hope", "The Empire Strikes Back", "Return of the Jedi")
col_titles <- c("US", "non-US")

# Ajouter des noms de lignes à star_wars_matrix


# Ajouter les noms de colonnes à star_wars_matrix

```

*** =solution
```{r}
# Box-office de Star Wars en millions (!)
new_hope <- c(460.998, 314.4)
empire_strikes <- c(290.475, 247.900)
return_jedi <- c(309.306, 165.8)
star_wars_matrix <- rbind(new_hope, empire_strikes, return_jedi)

# Construire col_names_vector et row_names_vector
movie_names <- c("A New Hope", "The Empire Strikes Back", "Return of the Jedi")
col_titles <- c("US", "non-US")

# Ajouter des noms de lignes à star_wars_matrix
rownames(star_wars_matrix) <- movie_names

# Ajouter les noms de colonnes à star_wars_matrix
colnames(star_wars_matrix) <- col_titles
```

*** =sct
```{r}
msg = "Ne changez rien aux variables du box-office `new_hope`,` empire_strikes` et `return_jedi`!"
lapply(c("new_hope", "empire_strikes", "return_jedi"), test_object, undefined_msg = msg, incorrect_msg = msg)
msg <- "Ne changez rien à propos de la création de `star_wars_matrix`."
test_object("star_wars_matrix", undefined_msg = msg, incorrect_msg = msg)
msg <- paste("Ne modifiez pas et ne supprimez pas les vecteurs `col_names_vector` et` row_names_vector`;",
             "vous pouvez les utiliser pour nommer les colonnes et les lignes de `star_wars_matrix`.")
lapply(c("movie_names", "col_titles"), test_object, undefined_msg = msg, incorrect_msg = msg)
test_object("star_wars_matrix", eq_condition = "equal",
            incorrect_msg = paste("Avez-vous défini correctement les noms de lignes et de colonnes de `star_wars_matrix`?",
                                  "Jetez un autre coup d'oeil à votre code."))
success_msg("Génial! Vous êtes sur le point de devenir un R Men!")
```
--- type:NormalExercise lang:r xp:100 skills:1 key:3b60b1a49a
## Calculer le box-office mondial

La chose la plus importante pour un film afin de devenir une légende instantanée à Tinseltown est les chiffres du box-office qu'il peut atteindre  dans le monde entier.

Pour calculer le total des recettes au guichet des trois films Star Wars, vous devez faire la somme de la colonne des revenus américains et de la colonne des revenus non américains.

Avec R, la fonction [`rowSums ()`] (http://www.rdocumentation.org/packages/base/functions/colSums) calcule les totaux pour chaque ligne d'une matrice. Cette fonction crée un nouveau vecteur:

```
sum_of_rows_vector <- rowSums(my_matrix)
```

*** =instructions
Calculez les chiffres du box-office mondial pour les trois films et placez-les dans le vecteur nommé «global_vector».

*** =hint
La fonction ['rowSums'] (http://www.rdocumentation.org/packages/base/functions/colSums) calcule le total du box-office pour chaque ligne de `star_wars_matrix`, si vous fournissez` star_wars_matrix` comme argument à cette fonction en le mettant entre les parenthèses.

*** =pre_exercise_code
```{r}
# no pec
```

*** =sample_code
```{r}
# Box-office de Star Wars en millions (!)
new_hope <- c(460.998, 314.4)
empire_strikes <- c(290.475, 247.900)
return_jedi <- c(309.306, 165.8)
star_wars_matrix <- rbind(new_hope, empire_strikes, return_jedi)
rownames(star_wars_matrix) <- c("A New Hope", "The Empire Strikes Back", "Return of the Jedi")
colnames(star_wars_matrix) <- c("US", "non-US")

# Calculez le box-office mondial: worldwide_vector

```

*** =solution
```{r}
# Box-office de Star Wars en millions (!)
new_hope <- c(460.998, 314.4)
empire_strikes <- c(290.475, 247.900)
return_jedi <- c(309.306, 165.8)
star_wars_matrix <- rbind(new_hope, empire_strikes, return_jedi)
rownames(star_wars_matrix) <- c("A New Hope", "The Empire Strikes Back", "Return of the Jedi")
colnames(star_wars_matrix) <- c("US", "non-US")

# Calculez le box-office mondial: worldwide_vector
worldwide_vector <- rowSums(star_wars_matrix)
```

*** =sct
```{r}
msg = "Ne changez rien à la construction et au nommage de `star_wars_matrix`!"
test_object("star_wars_matrix", eq_condition = "equal", undefined_msg = msg, incorrect_msg = msg)

test_function("rowSums", "x", 
              not_called_msg = "Avez-vous utilisé la fonction `rowSums()</code?",
              incorrect_msg = "Avez-vous utilisé la fonction [`rowSums()`](http://www.rdocumentation.org/packages/base/functions/colSums) sur le vecteur aproprié?") 

test_object("worldwide_vector",
            incorrect_msg = "Avez-vous spécifier correctement `worldwide_vector`?")
success_msg("Bien fait! passer à l'exercice suivant.")
```
--- type:NormalExercise lang:r xp:100 skills:1 key:4e0c938d72
## Ajouter une ligne

Votre espace de travail R contient deux matrices:
- `star_wars_matrix`: la matrice que vous venez de créer pour la première trilogie.
- `star_wars_matrix2`: informations similaires pour la deuxième trilogie.
Tapez les noms des matrices dans la console et appuyez sur Entrée si vous voulez regarder de plus près.

*** =instructions
Utilisez [`rbind ()`] (http://www.rdocumentation.org/packages/base/functions/cbind) pour créer `all_wars_matrix`, une nouvelle matrice avec` star_wars_matrix` dans les trois premières lignes et `star_wars_matrix2` dans les trois prochaines rangées.

*** =hint
Vous pouvez extraire le contenu de l'espace de travail en exécutant [`ls ()`] (http://www.rdocumentation.org/packages/base/functions/ls) dans la console.

Liez les deux matrices ensemble de la façon suivante: 
```
rbind(matrix1, matrix2)
```
Affectez le résultat à `all_wars_matrix`.


*** =pre_exercise_code
```{r}
# Box-office de Star Wars en millions (!)
new_hope <- c(460.998, 314.4)
empire_strikes <- c(290.475, 247.900)
return_jedi <- c(309.306, 165.8)
star_wars_matrix <- rbind(new_hope, empire_strikes, return_jedi)
rownames(star_wars_matrix) <- c("A New Hope", "The Empire Strikes Back", "Return of the Jedi")
colnames(star_wars_matrix) <- c("US", "non-US")

# Construire matrix2
box_office_all2 <- c(474.5, 552.5, 310.7, 338.7, 380.3, 468.5)
movie_names2 <- c("The Phantom Menace", "Attack of the Clones", "Revenge of the Sith")
star_wars_matrix2 <- matrix(box_office_all2, nrow = 3, byrow = TRUE)
rownames(star_wars_matrix2) <- c("The Phantom Menace", "Attack of the Clones", "Revenge of the Sith")
colnames(star_wars_matrix2) <- c("US", "non-US")
```

*** =sample_code
```{r}
# Matrice contenant la première trilogie de box-office
star_wars_matrix  

# Matrice qui contient la deuxième  la trilogie de box-office
star_wars_matrix2 

# Combinez les deux trilogies de Star Wars en une seule matrice: all_wars_matrix

```

*** =solution
```{r}
# Matrice contenant la première trilogie de box-office
star_wars_matrix  

# Matrice qui contient la deuxième  la trilogie de box-office
star_wars_matrix2 

# Combinez les deux trilogies de Star Wars en une seule matrice: all_wars_matrix
all_wars_matrix <- rbind(star_wars_matrix, star_wars_matrix2)
```

*** =sct
```{r}
msg <- "Ne remplacez pas les variables qui ont été définies pour vous dans l'espace de travail (`star_wars_matrix` et` star_wars_matrix2`)."
test_object("star_wars_matrix", eq_condition = "equal", undefined_msg = msg, incorrect_msg = msg)
test_object("star_wars_matrix2", eq_condition = "equal", undefined_msg = msg, incorrect_msg = msg)
test_object("all_wars_matrix",
            incorrect_msg = "Avez-vous utilisé la fonction [`rbind ()`] (http://www.rdocumentation.org/packages/base/functions/cbind) avec les bons arguments pour construire `all_wars_matrix`?")
success_msg("Formidable! Poursuivez avec l'exercice suivant et voyez comment vous pouvez combiner les résultats de la fonction [`rbind ()`] (http://www.rdocumentation.org/packages/base/functions/cbind) avec [`colSums ()` ] (http://www.rdocumentation.org/packages/base/functions/colSums) fonction!")
```


--- type:NormalExercise lang:r xp:100 skills:1 key:30a0c39c10
## Le chiffre d'affaire total du box-office pour l'ensemble de la Saga

La fonction [`cbind()`](http://www.rdocumentation.org/packages/base/functions/cbind) a son homologue qui lie les lignes: [`rbind()`](http://www.rdocumentation.org/packages/base/functions/cbind).
La fonction [`colSums()`](http://www.rdocumentation.org/packages/base/functions/colSums) a son homologue qui fait la somme par ligne:  [`rowSums()`](http://www.rdocumentation.org/packages/base/functions/colSums). 

Votre espace de travail contient déjà la `all_wars_matrix` que vous avez construite dans l'exercice précédent. Laissez-nous maintenant calculer le revenu total du box-office pour l'ensemble de la saga.

*** =instructions
- Créer un vecteur de longueur deux avec le revenu total pour les États-Unis et la région non-américaine. Nommez ce vecteur `total_revenue_vector`.
- Imprimez `total_revenue_vector`.

*** =hint
Vous devriez utiliser la fonction [`colSums()`](http://www.rdocumentation.org/packages/base/functions/colSums) avec l'argument `star_wars_matrix`  pour calculer le total du box-office par région.

*** =pre_exercise_code
```{r}
# Box-office de Star Wars en millions (!)
new_hope <- c(460.998, 314.4)
empire_strikes <- c(290.475, 247.900)
return_jedi <- c(309.306, 165.8)
star_wars_matrix <- rbind(new_hope, empire_strikes, return_jedi)
rownames(star_wars_matrix) <- c("A New Hope", "The Empire Strikes Back", "Return of the Jedi")
colnames(star_wars_matrix) <- c("US", "non-US")

# Construire matrix2
box_office_all2 <- c(474.5, 552.5, 310.7, 338.7, 380.3, 468.5)
movie_names2 <- c("The Phantom Menace", "Attack of the Clones", "Revenge of the Sith")
star_wars_matrix2 <- matrix(box_office_all2, nrow = 3, byrow = TRUE)
colnames(star_wars_matrix2) <- c("US", "non-US")
rownames(star_wars_matrix2) <- c("The Phantom Menace", "Attack of the Clones", "Revenge of the Sith")

# Combiner les deux trilogies de Star Wars en une seule matrice
all_wars_matrix <- rbind(star_wars_matrix, star_wars_matrix2)
rm(star_wars_matrix, star_wars_matrix2)
```

*** =sample_code
```{r}
# Imprimer le box-office de Star Wars
all_wars_matrix

# Chiffre d'affaires total pour les États-Unis et les États-Unis: total_revenue_vector


# Imprimer total_revenue_vector
```

*** =solution
```{r}
# Imprimer le box-office de Star Wars
all_wars_matrix

# Chiffre d'affaires total pour les États-Unis et les États-Unis: total_revenue_vector
total_revenue_vector <- colSums(all_wars_matrix)

# Imprimer total_revenue_vector
total_revenue_vector
```

*** =sct
```{r}
msg <- "Ne remplacez pas les variables qui ont été définies pour vous dans l'espace de travail."
test_object("all_wars_matrix", eq_condition = "equal", undefined_msg = msg, incorrect_msg = msg)
test_function("colSums", "x", incorrect_msg = "Avez-vous utilisé la fonction [`colSums ()`] (http://www.rdocumentation.org/packages/base/functions/colSums) sur `all_wars_matrix`?")
test_object("total_revenue_vector",
            undefined_msg = "Assurez-vous de définir une variable `total_revenue_vector`.",
            incorrect_msg = "Avez-vous correctement assigné le résultat de [`colSums ()`] (http://www.rdocumentation.org/packages/base/functions/colSums) à `total_revenue_vector?`")
test_output_contains("total_revenue_vector", incorrect_msg = "N'oubliez pas d'imprimer `total_revenue_vector`.")
success_msg("Formidable!")
```


--- type:VideoExercise lang:r xp:50 skills:1 key:7ab632b301
## Subsetting Matrices

*** =video_link
//player.vimeo.com/video/138173935

*** =video_hls
//videos.datacamp.com/transcoded/732_intro_to_r/v1/hls-ch3_2.master.m3u8


--- type:NormalExercise lang:r xp:100 skills:1 key:f240fbc65e

## Sélectionner un élément de la matrice

Semblable aux vecteurs, utilisez les crochets `[]` pour sélectionner un ou plusieurs éléments d'une matrice. Alors que les vecteurs ont 1 dimension, les matrices ont 2 dimensions, utilisez donc une virgule pour séparer ce qui doit être sélectionné des lignes et celui des colonnes. Par exemple:

- `my.matrix[1,2]` sélectionne de la première rangée le deuxième élément.
- `my.matrix[1:3,2:4]` sélectionne les lignes 1,2,3 et les colonnes 2,3,4.

Si vous voulez sélectionner tous les éléments d'une ligne ou d'une colonne, aucun numéro n'est nécessaire avant ou après la virgule:
- `my.matrix[,1]` sélectionne tous les éléments de la première colonne.
- `my.matrix[1,]` sélectionne tous les éléments de la première rangée.

Retour à Star Wars avec ces nouvelles connaissances acquises:

*** =instructions

1. Calculez le revenu moyen non-américain par film. Affectez-le à la variable `non.us.all` (en d'autres termes: prenez la moyenne de tous les éléments de la deuxième colonne).
2. Même question, mais maintenant seulement pour les deux premiers films Star Wars.

Astuce: Utilisez la fonction `mean()` pour calculer la moyenne.

*** =hint
Vous pouvez utiliser la fonction `mean()` pour calculer la moyenne des entrées de la fonction. Souvenez-vous que vous pouvez sélectionner toutes les lignes d'une matrice pour une colonne x spécifique, en tapant `my.matrix[, x]`. Non-US est la deuxième colonne.

*** =sample_code
```{r eval=FALSE}
# Le box-Office de Star Wars: En millions (!)

# Construire la matrice: 
box.office.all <- c(461, 314.4, 290.5, 247.9, 309.3, 165.8)
movie.names    <- c("A new hope","The empire strikes back","Return of the Jedi")
col.titles     <-  c("US","non-US")
star.wars.matrix  <- matrix(box.office.all, nrow=3, byrow=TRUE,  
                         dimnames=list(movie.names,col.titles)) 

# Imprimer la matrice
star.wars.matrix 

# Calculer la moyenne des revenues provonant des non-US pour les 3 films et leur moyenne seulement pour les deux derniers films
non.us.all  <-     
non.us.some <-     

# Imprimer les deux moyennes à la console:
non.us.all
non.us.some
```

*** =solution
```{r eval=FALSE}
# Le box-Office de Star Wars: En millions (!)

# Construire la matrice: 
box.office.all <- c(461, 314.4,290.5, 247.9,309.3,165.8)
movie.names    <- c("A new hope","The empire strikes back","Return of the Jedi")
col.titles     <-  c("US","non-US")
star.wars.matrix  <- matrix(box.office.all, nrow=3, byrow=TRUE,  
                         dimnames=list(movie.names,col.titles)) 
# Imprimer la matrice
star.wars.matrix 

# Calculer la moyenne des revenues provonant des non-US pour les 3 films et leur moyenne seulement pour les deux derniers films
non.us.all  <- mean( star.wars.matrix[,2] )
non.us.some <- mean( star.wars.matrix[1:2,2] )

# Imprimer les deux moyennes à la console:
non.us.all
non.us.some
```

*** =sct
```{r eval=FALSE}
names  <- c("star.wars.matrix","non.us.all","non.us.some")
values <- c("star.wars.matrix","mean( star.wars.matrix[,2])","mean( star.wars.matrix[1:2,2] )") 
success_msg("Bien! Passez à l'exercice suivant")

```

*** =pre_exercise_code
```{r eval=FALSE}

```

--- type:NormalExercise lang:r xp:100 skills:1 key:3b3ab3e40a
## Selecter des lignes et des colonnes

Dans l'exercice précédent, vous avez vu la sélection d'un seul élément à partir d'une matrice. Le résultat était un vecteur de longueur 1. Cependant, comme la matrice est bidimensionnelle, vous pouvez également en extraire des parties unidimensionnelles. Plus précisément, pour sélectionner tous les éléments de la rangée «i» d'une matrice `m`, vous utilisez:

```
m[i,]
```

De même, pour sélectionner tous les éléments de la colonne `j`,

```
m[,j]
```

Notez que le résultat de ces opérateurs de sous-ensemble sont également des vecteurs, mais ils contiennent généralement plus de 1 élément.

*** =instructions
- Sélectionnez tous les revenus du box-office américain de `star_wars_matrix`, donc toute la première colonne.
- Extraire toutes les informations sur les revenus pour "A New Hope", donc toute la première rangée.

*** =hint
- Pour sélectionner la première ligne de `star_wars_matrix`, vous pouvez utiliser` star_wars_matrix [1,] `.

*** =pre_exercise_code
```{r}
# Box-office de Star Wars en millions (!)
new_hope <- c(460.998, 314.4)
empire_strikes <- c(290.475, 247.900)
return_jedi <- c(309.306, 165.8)
star_wars_matrix <- rbind(new_hope, empire_strikes, return_jedi)
rownames(star_wars_matrix) <- c("A New Hope", "The Empire Strikes Back", "Return of the Jedi")
colnames(star_wars_matrix) <- c("US", "non-US")
```

*** =sample_code
```{r}

# star_wars_matrix est déjà défini dans votre espace de travail

# Sélectionnez toutes les recettes du box-office américain


# Selectionner le revenu pour "A New Hope"


```

*** =solution
```{r}
# star_wars_matrix est déjà défini dans votre espace de travail

# Sélectionnez toutes les recettes du box-office américain
star_wars_matrix[,1]

# Selectionner le revenu pour "A New Hope"
star_wars_matrix[1,]
```

*** =sct
```{r}

msg <- "Ne supprimez pas ou ne remplacez pas `star_wars_matrix`, il a déjà été défini pour vous!"
test_object("star_wars_matrix", eq_condition = "equal", undefined_msg = msg, incorrect_msg = msg)
msg <- "Jetez un autre coup d'oeil à l'instruction% s. Etes-vous sûr de avoir sélectionné le (s) élément (s) correct (s)?"
test_output_contains("star_wars_matrix[,1]", incorrect_msg = sprintf(msg, "first"))
test_output_contains("star_wars_matrix[1,]", incorrect_msg = sprintf(msg, "second"))
success_msg("Génial! Continuez par l'exercice suivant.")
```


--- type:NormalExercise lang:r xp:100 skills:1 key:32d3cedaba
## Créer des sous-matrices

vous pouvez créer des sous-matrices à partir de matrices plus grandes. Si un vecteur n'est pas suffisant pour stocker les informations que vous souhaitez sélectionner, vous devez créer une nouvelle matrice. Si vous voulez créer une sous-matrice qui comprend les lignes 1 et 4 et les colonnes 2 et 3 d'une matrice `m`, l'appel suivant vous aidera:

```
m[c(1,4), c(2,3)]
```

*** =instructions
Selectionner tous les evenues pour "A New Hope" et "Return of the Jedi" de `star_wars_matrix`.

*** =hint
Aucun indice sur celui-ci, vous êtes seul ici!

*** =pre_exercise_code
```{r}
# Box-office de Star Wars en millions (!)
new_hope <- c(460.998, 314.4)
empire_strikes <- c(290.475, 247.900)
return_jedi <- c(309.306, 165.8)
star_wars_matrix <- rbind(new_hope, empire_strikes, return_jedi)
rownames(star_wars_matrix) <- c("A New Hope", "The Empire Strikes Back", "Return of the Jedi")
colnames(star_wars_matrix) <- c("US", "non-US")
```

*** =sample_code
```{r}
# star_wars_matrix est déjà défini dans votre espace de travail

# Tous les chiffres pour "A New Hope" et "Return of the Jedi"

```

*** =solution
```{r}
# star_wars_matrix est déjà défini dans votre espace de travail

# Tous les chiffres pour "A New Hope" et "Return of the Jedi"
star_wars_matrix[c(1,3), c(1,2)]   # option 1
star_wars_matrix[c(1,3), ]         # option 2
```

*** =sct
```{r}

msg <- "Ne supprimez pas ou ne remplacez pas `star_wars_matrix`, il a déjà été défini pour vous!"
test_object("star_wars_matrix", eq_condition = "equal", undefined_msg = msg, incorrect_msg = msg)
test_output_contains("star_wars_matrix[c(1,3), c(1,2)]", 
                     incorrect_msg = "Hmm, ce n'est pas tout à fait correct. Assurez-vous de vous retrouver avec une autre matrice, contenant 4 éléments au total.")
success_msg("Joli! Vous auriez pu utiliser `star_wars_matrix [c (1,3), c (1,2)]` et `star_wars_matrix [c (1,3),]` pour résoudre cet exercice. Ne pas définir d'index pour une dimension, gardez tous les indices pour cette dimension.")
```


--- type:NormalExercise lang:r xp:100 skills:1 key:a6e32664a3
## Des moyens alternatifs de sous-ensembles

Tout comme pour les vecteurs, vous pouvez également sous-créer des matrices en utilisant des noms et des vecteurs logiques. Bien sûr, vous ne pouvez utiliser le nom que si la matrice avec laquelle vous travaillez a des noms associés. D'un autre côté, les vecteurs logiques peuvent toujours être utilisés pour sélectionner le ou les éléments d'intérêt.

*** =instructions
- Sélectionnez les revenus américains pour "A New Hope" et "The Empire Strikes Back".
- Sélectionnez les deux dernières lignes et les deux colonnes de `star_wars_matrix`.

*** =hint
Pour sélectionner les revenus américains "Return of The Jedi", vous pouvez utilisé la commande suivante:
```
star_wars_matrix["Return of the Jedi", "US"]
```

*** =pre_exercise_code
```{r}
# Box-office de Star Wars en millions (!)
new_hope <- c(460.998, 314.4)
empire_strikes <- c(290.475, 247.900)
return_jedi <- c(309.306, 165.8)
star_wars_matrix <- rbind(new_hope, empire_strikes, return_jedi)
rownames(star_wars_matrix) <- c("A New Hope", "The Empire Strikes Back", "Return of the Jedi")
colnames(star_wars_matrix) <- c("US", "non-US")
```

*** =sample_code
```{r}
# star_wars_matrix est déjà défini dans votre espace de travail

# Sélectionner les revenus américains pour "A New Hope" et "The Empire Strikes Back"


# Sélectionner les deux dernières lignes et les deux colonnes


```

*** =solution
```{r}
# star_wars_matrix est déjà défini dans votre espace de travail

# Sélectionner les revenus américains pour "A New Hope" et "The Empire Strikes Back"
star_wars_matrix[c("A New Hope", "The Empire Strikes Back"), "US"]

# Sélectionner les deux dernières lignes et les deux colonnes
star_wars_matrix[c(FALSE, TRUE, TRUE), c(TRUE, TRUE)]
```

*** =sct
```{r}
msg <- "Ne supprimez pas ou ne remplacez pas `star_wars_matrix`, il a déjà été défini pour vous!"
test_object("star_wars_matrix", eq_condition = "equal", undefined_msg = msg, incorrect_msg = msg)
msg <- "Jetez un autre coup d'oeil à l'instruction %s. Etes-vous sûr de avoir sélectionné le(s) élément(s) correct(s) en utilisant les méthodes correctes?"
test_output_contains("star_wars_matrix[c(\"A New Hope\", \"The Empire Strikes Back\"), \"US\"]", incorrect_msg = sprintf(msg, "first"))
test_output_contains("star_wars_matrix[c(FALSE, TRUE, TRUE), c(TRUE, TRUE)]", incorrect_msg = sprintf(msg, "second"))
success_msg("Impressionnant! Rappelez-vous que vous pouvez combiner des sous-ensembles par indices, par noms et en utilisant des vecteurs logiques: vous pouvez par exemple sélectionner les lignes en utilisant des index, mais les colonnes en utilisant un vecteur de `TRUE`s et` FALSE`s")
```


--- type:VideoExercise lang:r xp:50 skills:1 key:f49d1498f5
## Matrice arithmétique

*** =video_link
//player.vimeo.com/video/141163423

*** =video_hls
//videos.datacamp.com/transcoded/732_intro_to_r/v1/hls-ch3_3.master.m3u8

--- type:NormalExercise lang:r xp:100 skills:1 key:c099d6de31
## Arithmétique avec des matrices (1)

Semblables à ce que vous avez appris avec les vecteurs, les opérateurs standards comme `+`, `-`,` / `,` * `, etc. fonctionnent de manière élémentaire sur les matrices de R.

En tant qu'analyste de données nouvellement recruté pour StarWarsStudios, votre travail consiste à déterminer combien de visiteurs sont allés à chaque film pour chaque zone géographique.

Vous avez déjà le total des revenus dans `star_wars_matrix`. Supposons que le prix d'un billet était de 5 dollars. Les chiffres du guichet divisé par le prix du billet vous donne le nombre de visiteurs.

*** =instructions
- Affectez la matrice avec le nombre estimé de visiteurs non américains et américains (en millions) pour les trois films à "visitors".
- Imprimer la variable résultante sur la console.

*** =hint
Le nombre de visiteurs est le revenu (qui est stocké dans `star_wars_matrix`) divisé par le prix du billet (supposé être de 5 $).

*** =pre_exercise_code
```{r}
# no pec
``` 

*** =sample_code
```{r}
# Box-office de Star Wars en millions (!)
new_hope <- c(460.998, 314.4)
empire_strikes <- c(290.475, 247.900)
return_jedi <- c(309.306, 165.8)
star_wars_matrix <- rbind(new_hope, empire_strikes, return_jedi)
rownames(star_wars_matrix) <- c("A New Hope", "The Empire Strikes Back", "Return of the Jedi")
colnames(star_wars_matrix) <- c("US", "non-US")

# Estimation des visiteurs
visitors <-

# Estimation des visiteurs

```

*** =solution
```{r}
# Box-office de Star Wars en millions (!)
new_hope <- c(460.998, 314.4)
empire_strikes <- c(290.475, 247.900)
return_jedi <- c(309.306, 165.8)
star_wars_matrix <- rbind(new_hope, empire_strikes, return_jedi)
rownames(star_wars_matrix) <- c("A New Hope", "The Empire Strikes Back", "Return of the Jedi")
colnames(star_wars_matrix) <- c("US", "non-US")

# Estimation des visiteurs
visitors <- star_wars_matrix / 5

# Estimation des visiteurs
visitors
```

*** =sct
```{r}
msg <- "Ne supprimez pas ou ne remplacez pas `star_wars_matrix`, il a déjà été défini pour vous!"
test_object("star_wars_matrix", eq_condition = "equal", undefined_msg = msg, incorrect_msg = msg)
test_object("visitors",
            incorrect_msg = "Il semble que `visiteurs` ne contienne pas la valeur correcte. Rappelez-vous que les opérations sur les matrices sont des éléments.")
test_output_contains("visitors", 
                     incorrect_msg = "N'oubliez pas d'imprimer également la variable `visiteurs` sur la console.")
success_msg("Génial! Que vous disent ces résultats? Un nombre stupéfiant de 92 millions de personnes sont allés voir A New Hope dans les théâtres! Continuez à l'exercice suivant.");
```



--- type:NormalExercise lang:r xp:100 skills:1 key:57d4c926e3
## Arithmétique avec des matrices (2)

Comme `2 * my_matrix` multiplie chaque élément de `my_matrix` par 2, `my_matrix1 * my_matrix2` crée une matrice avec chaque élément est le produit des éléments correspondants dans `my_matrix1` et `my_matrix2`. 

Après avoir regardé le résultat de l'exercice précédent, le patron de StarWarsStudios souligne que les prix des billets ont augmenté au fil du temps avec un dollar par film. Il demande à refaire l'analyse en fonction des prix que vous pouvez trouver dans `ticket_prices_matrix` (source: imagination).

_Ceux qui sont familiés avec l'algèbre linéaire: ce n'est pas la multiplication standard de la matrice pour laquelle vous devriez utiliser `%*%` dans R._

*** =instructions
- Affecter au `visitors` la matrice avec vos estimations de visiteurs US et non-US (in millions) pour les trois films. Utilisez cette fois `ticket_prices_matrix`  pour prendre en considération les prix spécifiques des tickets pour chaque film.
- extraire la sous-matrice `visitors` pour ne laisser que les visiteurs américains, et calculer la moyenne de cette colonne. vous devriez utiliser [`mean()`](http://www.rdocumentation.org/packages/base/functions/mean); cette fonction vous calcule la moyenne du vecteur numérique. Affecter le résultat dans la variable `average_us_visitors`.

*** =hint
- Vous pouvez utilisé la fonction [`mean()`](http://www.rdocumentation.org/packages/base/functions/mean) pour calculer la moyenne des inputs de la fonction.
- Pour avoir le nombre de visiteur au US, sélectionner la première colonne de `visitors` en utilisant `visitors[ ,1]`.

*** =pre_exercise_code
```{r}
# no pec
```

*** =sample_code
```{r}
# Box-office de Star Wars en million (!)
box_office_all <- c(461, 314.4, 290.5, 247.9, 309.3, 165.8)

# Construire la matrice

movie_names <- c("A New Hope","The Empire Strikes Back","Return of the Jedi")
col_titles <- c("US","non-US")
star_wars_matrix <- matrix(box_office_all, nrow = 3, byrow = TRUE, dimnames = list(movie_names, col_titles))

# La définition de  ticket_prices_matrix
ticket_prices_matrix <- matrix(c(5, 5, 6, 6, 7, 7), nrow = 3, byrow = TRUE, dimnames = list(movie_names, col_titles)) 

# Nombre de visiteurs estimés
visitors <-

# La moyenne de nombre de visiteurs américains

average_us_visitors <-
```

*** =solution
```{r}
# Box-office de Star Wars en million (!) 

box_office_all <- c(461, 314.4, 290.5, 247.9, 309.3, 165.8)

# Construire la matrice 

movie_names <- c("A New Hope","The Empire Strikes Back","Return of the Jedi")
col_titles <- c("US","non-US")
star_wars_matrix <- matrix(box_office_all, nrow = 3, byrow = TRUE, dimnames = list(movie_names, col_titles))

# La définition de  ticket_prices_matrix
ticket_prices_matrix <- matrix(c(5, 5, 6, 6, 7, 7), nrow = 3, byrow = TRUE, dimnames = list(movie_names,col_titles))

# Nombre de visiteurs estimés
visitors <- star_wars_matrix / ticket_prices_matrix

# La moyenne de nombre de visiteurs américains
average_us_visitors <- mean(visitors[ ,1])
```

*** =sct
```{r}
msg <- "Ne changez rien sur les variables prédéfinies!"
test_object("star_wars_matrix", eq_condition = "equal", undefined_msg = msg, incorrect_msg = msg)
test_object("ticket_prices_matrix", eq_condition = "equal", undefined_msg = msg, incorrect_msg = msg)
test_object("visitors", incorrect_msg = "Il semble que `visitors` ne contienne pas la valeur correcte. Rappelez-vous que vous pouvez diviser deux matrices.")
test_object("average_us_visitors", incorrect_msg = "Il semble que `average_us_visitors` ne contienne pas la moyenne des visiteurs américains. Utilisez [`mean()`](http://www.rdocumentation.org/packages/base/functions/mean) en combinaison avec la sous-matrice `visitors`.")
success_msg("Vous êtes maintenant prêt pour l'exercice final sur les matrices!")
```
