--- 
title_meta  : Chapitre 3
title       : Les Matrices
description : Dans ce chapitre, vous apprendrez à travailler avec des matrices dans R. À la fin du chapitre, vous pourrez créer des matrices et comprendre comment vous pouvez faire des calculs de base avec ces matrices. Vous analyserez les chiffres du box-office de Star Wars pour illustrer l'utilisation des matrices dans R. 
attachments : 
  slides_link: https://s3.amazonaws.com/assets.datacamp.com/course/introduction_to_r/slides/ch3_slides.pdf
  
--- type:VideoExercise lang:r xp:50 skills:1 key:82d8734b17
## Create and Name Matrices

*** =video_link
//player.vimeo.com/video/138173926

*** =video_hls
//videos.datacamp.com/transcoded/732_intro_to_r/v1/hls-ch3_1.master.m3u8

---
## C'est quoi une matrice?

Une matrice est une collection d'éléments du même type de données (numérique, caractère ou logique), qui est organisée en un nombre fixe de lignes et de colonnes. Une matrice est appelée bidimensionnelle. 

Vous pouvez construire une matrice avec la fonction `matrix`, par exemple: `matrix (1: 9, byrow = TRUE, nrow = 3)`.

Le premier argument est la collection d'éléments que R arrangera dans les lignes et les colonnes de la matrice. Ici, nous utilisons `1: 9` qui construit le vecteur` c (1,2,3,4,5,6,7,8,9) `. 

L'argument `byrow` indique que la matrice est remplie par les lignes. Si nous voulons que le vecteur soit rempli par les colonnes, il suffit de placer `bycol = TRUE` ou` byrow = FALSE`.

Le troisième argument `nrow` indique que la matrice doit avoir trois lignes.

*** =instructions

1. Construire une matrice avec 3 lignes contenant les numéros 1 jusqu'à 9 dans l'éditeur, Cliquer sur le bouton **Submit Answer** et regarder la sortie dans la console. Astuce, utilisez: `matrix (1: 9, byrow = TRUE, nrow = 3)`.

*** =hint
Lisez attentivement la mission, la réponse est déjà donnée ;-).

*** =sample_code
```{r eval=FALSE}
# Construction d'une matrice avec 3 lignes contenant les nombres 1 jusqu'à 9
```

*** =solution
```{r eval=FALSE}
matrix(1:9, byrow=TRUE, nrow=3)
```

*** =sct
```{r eval=FALSE}
DM.result <- code_test("matrix(1:9, byrow=TRUE, nrow=3)")
```

*** =pre_exercise_code
```{r eval=FALSE}

```

--- type:NormalExercise lang:r xp:100 skills:1 key:834a0e546c
## Construire une matrice (1)

Dans les exercices suivants, vous analyserez les chiffres du box-office de la franchise Star Wars.

Rappel: regardez cette ligne de code qui construit une matrice avec les numéros 1 à 9, remplie ligne par ligne:

```
matrix(1:9, byrow = TRUE, nrow = 3)
```

Dans le script, un vecteur `box` représente les chiffres du box-office des trois premiers films Star Wars. Le premier, le troisième et le cinquième élément correspondent au chiffre d'affaires du box-office américain pour les  3 films. Les deuxième, quatrième et sixième éléments représentent les recettes au box-office non-US.

*** =instructions
Construire une matrice `star_wars_matrix`:

- Chaque ligne représente un film
- La première colonne concerne le chiffre d'affaires du box-office américain et la deuxième colonne le chiffre d'affaires du box-office non-américain.
- Utilisez la fonction `matrix ()` avec `box` comme première entrée, et les arguments supplémentaires` nrow` et `byrow`.

*** =hint
Définissez `nrow` à` 3` et `byrow` à` TRUE` dans `matrix ()`.

*** =pre_exercise_code
```{r}
# no pec
```

*** =sample_code
```{r}
# Box-office de Star Wars en millions (!)
box <- c(460.998, 314.4, 290.475, 247.900, 309.306, 165.8)

# Créer star_wars_matrix

```

*** =solution
```{r}
# Box-office de Star Wars en millions (!)
box <- c(460.998, 314.4, 290.475, 247.900, 309.306, 165.8)

# Créer star_wars_matrix
star_wars_matrix <- matrix(box, nrow = 3, byrow = TRUE) 
```

*** =sct
```{r}
test_error()
msg <- "Ne changez pas et ne supprimez pas la définition de `box`!"
test_object("box", undefined_msg = msg, incorrect_msg = msg)

# TODO: Fix in testwhat
test_object("star_wars_matrix", eval = FALSE)
test_what(
  expect_equal(
    dim(get("star_wars_matrix", get_solution_env())), 
    dim(get("star_wars_matrix", .GlobalEnv))),
  feedback = 
    paste("Veillez à utiliser les arguments `byrow` et` nrow` de la fonction `matrix ()`",
          "pour former une matrice des dimensions correctes: 3 lignes et 2 colonnes."))

test_correct({
  test_object("star_wars_matrix",
              undefined_msg = "Assurez-vous de définir une variable `star_wars_matrix`.",
              incorrect_msg = "Avez-vous assigné la matrice correcte contenant le vecteur qui contient les trois films à `star_wars_matrix`?")
}, {
  test_function("matrix", "data")
  test_function("matrix", "nrow")
  test_function("matrix", "byrow")
})
success_msg("Bon travail!")
```


--- type:NormalExercise lang:r xp:100 skills:1 key:0dfb4c5e70
## Construire une matrice (2)

Au lieu d'un seul vecteur, les numéros du box-office pour les trois films Star Wars sont représentés comme trois vecteurs. Souvenez-vous de la fonction [`rbind ()`] (http://www.rdocumentation.org/packages/base/functions/cbind) pour lier ensemble différents vecteurs comme s'ils étaient des lignes d'une matrice. Prenons cet exemple, qui lie deux vecteurs comme s'ils étaient des rangées d'une matrice:

```
a <- c(1, 2, 3)
b <- c(4, 5, 6)
rbind(a, b)
```

Essayez la même chose sur les chiffres de Star Wars!

*** =instructions
Encore une fois, construisez la matrice `star_wars_matrix` avec une ligne pour chaque film.

*** =hint
Passez simplement les trois vecteurs à la fonction [`rbind ()`] (http://www.rdocumentation.org/packages/base/functions/cbind).

*** =pre_exercise_code
```{r}
# no pec
```

*** =sample_code
```{r}
# Box-office de Star Wars en millions (!)
new_hope <- c(460.998, 314.4)
empire_strikes <- c(290.475, 247.900)
return_jedi <- c(309.306, 165.8)

# Créer star_wars_matrix

```

*** =solution
```{r}
# Box-office de Star Wars en millions (!)
new_hope <- c(460.998, 314.4)
empire_strikes <- c(290.475, 247.900)
return_jedi <- c(309.306, 165.8)

# Créer star_wars_matrix
star_wars_matrix <- rbind(new_hope, empire_strikes, return_jedi)
```

*** =sct
```{r}
test_error()
msg = "Ne changez rien aux variables du box-office `new_hope`,` empire_strikes` et `return_jedi`!"
test_object("new_hope", undefined_msg = msg, incorrect_msg = msg)
test_object("empire_strikes", undefined_msg = msg, incorrect_msg = msg)
test_object("return_jedi", undefined_msg = msg, incorrect_msg = msg)

# Corriger jusqu'à ce que le test soit mis à jour à nouveau
# TODO: Fix in testwhat
test_object("star_wars_matrix", eval = FALSE)
test_what(
  expect_equal(
    dim(get("star_wars_matrix", get_solution_env())), 
    dim(get("star_wars_matrix", .GlobalEnv))),
  feedback = 
    paste("Assurez-vous d'utiliser la fonction `rbind ()` avec 3 arguments: `new_hope`,",
          "`empire_strikes` et` return_jedi`. Vous devriez vous retrouver avec une matrice",
          "des correctes dimensions : 3 rangées et 2 colonnes."))



test_correct({
  test_object("star_wars_matrix",
            incorrect_msg = "Avez-vous assigné la matrice correcte contenant le vecteur qui contient les trois films à `star_wars_matrix`?")
}, {
  test_function("rbind", not_called_msg = "Vous deviez utiliser la fonction [`rbind()`](http://www.rdocumentation.org/packages/base/functions/cbind) pour créer la matrice.")
})
success_msg("Bon travail! Continuez par l'exercice suivant.")
```


--- type:NormalExercise lang:r xp:100 skills:1 key:ca3dbb8a9f
## Nommer une matrice

Pour vous aider à vous souvenir de ce qui est stocké dans `star_wars_matrix`, vous souhaitez ajouter les noms des films pour les lignes. Non seulement cela vous aide à lire les données, mais il est également utile de sélectionner certains éléments de la matrice plus tard.

Similaire aux vecteurs, vous pouvez ajouter des noms pour les lignes et les colonnes d'une matrice

```
rownames(my_matrix) <- row_names_vector
colnames(my_matrix) <- col_names_vector
```

*** =instructions
- Deux vecteurs contenant les noms de lignes et les noms de colonnes ont été créés pour vous: `movie_names` et` col_titles`.
- Nommez les lignes de `star_wars_matrix` avec` movie_names`.
- Nommez les colonnes de `star_wars_matrix` avec les` col_titles` prédéfinis.

*** =hint
Pour nommer les lignes, commencez par `rownames(star_wars_matrix) <-`; pouvez-vous terminer la commande?

*** =pre_exercise_code
```{r}
# no pec
```

*** =sample_code
```{r}
# Box-office de Star Wars en millions (!)
new_hope <- c(460.998, 314.4)
empire_strikes <- c(290.475, 247.900)
return_jedi <- c(309.306, 165.8)
star_wars_matrix <- rbind(new_hope, empire_strikes, return_jedi)

# Construire col_names_vector et row_names_vector
movie_names <- c("A New Hope", "The Empire Strikes Back", "Return of the Jedi")
col_titles <- c("US", "non-US")

# Ajouter des noms de lignes à star_wars_matrix


# Ajouter les noms de colonnes à star_wars_matrix

```

*** =solution
```{r}
# Box-office de Star Wars en millions (!)
new_hope <- c(460.998, 314.4)
empire_strikes <- c(290.475, 247.900)
return_jedi <- c(309.306, 165.8)
star_wars_matrix <- rbind(new_hope, empire_strikes, return_jedi)

# Construire col_names_vector et row_names_vector
movie_names <- c("A New Hope", "The Empire Strikes Back", "Return of the Jedi")
col_titles <- c("US", "non-US")

# Ajouter des noms de lignes à star_wars_matrix
rownames(star_wars_matrix) <- movie_names

# Ajouter les noms de colonnes à star_wars_matrix
colnames(star_wars_matrix) <- col_titles
```

*** =sct
```{r}
msg = "Ne changez rien aux variables du box-office `new_hope`,` empire_strikes` et `return_jedi`!"
lapply(c("new_hope", "empire_strikes", "return_jedi"), test_object, undefined_msg = msg, incorrect_msg = msg)
msg <- "Ne changez rien à propos de la création de `star_wars_matrix`."
test_object("star_wars_matrix", undefined_msg = msg, incorrect_msg = msg)
msg <- paste("Ne modifiez pas et ne supprimez pas les vecteurs `col_names_vector` et` row_names_vector`;",
             "vous pouvez les utiliser pour nommer les colonnes et les lignes de `star_wars_matrix`.")
lapply(c("movie_names", "col_titles"), test_object, undefined_msg = msg, incorrect_msg = msg)
test_object("star_wars_matrix", eq_condition = "equal",
            incorrect_msg = paste("Avez-vous défini correctement les noms de lignes et de colonnes de `star_wars_matrix`?",
                                  "Jetez un autre coup d'oeil à votre code."))
success_msg("Génial! Vous êtes sur le point de devenir un R Men!")
```


--- type:NormalExercise lang:r xp:100 skills:1 key:3b60b1a49a
## Calculer le box-office mondial

La chose la plus importante pour un film afin de devenir une légende instantanée à Tinseltown est les chiffres du box-office qu'il peut atteindre  dans le monde entier.

Pour calculer le total des recettes au guichet des trois films Star Wars, vous devez faire la somme de la colonne des revenus américains et de la colonne des revenus non américains.

Avec R, la fonction [`rowSums ()`] (http://www.rdocumentation.org/packages/base/functions/colSums) calcule les totaux pour chaque ligne d'une matrice. Cette fonction crée un nouveau vecteur:

```
sum_of_rows_vector <- rowSums(my_matrix)
```

*** =instructions
Calculez les chiffres du box-office mondial pour les trois films et placez-les dans le vecteur nommé «global_vector».

*** =hint
La fonction ['rowSums'] (http://www.rdocumentation.org/packages/base/functions/colSums) calcule le total du box-office pour chaque ligne de `star_wars_matrix`, si vous fournissez` star_wars_matrix` comme argument à cette fonction en le mettant entre les parenthèses.

*** =pre_exercise_code
```{r}
# no pec
```

*** =sample_code
```{r}
# Box-office de Star Wars en millions (!)
new_hope <- c(460.998, 314.4)
empire_strikes <- c(290.475, 247.900)
return_jedi <- c(309.306, 165.8)
star_wars_matrix <- rbind(new_hope, empire_strikes, return_jedi)
rownames(star_wars_matrix) <- c("A New Hope", "The Empire Strikes Back", "Return of the Jedi")
colnames(star_wars_matrix) <- c("US", "non-US")

# Calculez le box-office mondial: worldwide_vector

```

*** =solution
```{r}
# Box-office de Star Wars en millions (!)
new_hope <- c(460.998, 314.4)
empire_strikes <- c(290.475, 247.900)
return_jedi <- c(309.306, 165.8)
star_wars_matrix <- rbind(new_hope, empire_strikes, return_jedi)
rownames(star_wars_matrix) <- c("A New Hope", "The Empire Strikes Back", "Return of the Jedi")
colnames(star_wars_matrix) <- c("US", "non-US")

# Calculez le box-office mondial: worldwide_vector
worldwide_vector <- rowSums(star_wars_matrix)
```

*** =sct
```{r}
msg = "Ne changez rien à la construction et au nommage de `star_wars_matrix`!"
test_object("star_wars_matrix", eq_condition = "equal", undefined_msg = msg, incorrect_msg = msg)

test_function("rowSums", "x", 
              not_called_msg = "Avez-vous utilisé la fonction `rowSums()</code?",
              incorrect_msg = "Avez-vous utilisé la fonction [`rowSums()`](http://www.rdocumentation.org/packages/base/functions/colSums) sur le vecteur aproprié?") 

test_object("worldwide_vector",
            incorrect_msg = "Avez-vous spécifier correctement `worldwide_vector`?")
success_msg("Bien fait! passer à l'exercice suivant.")
```

--- type:NormalExercise lang:r xp:100 skills:1 key:4e0c938d72
## Adding a row

Your R workspace contains two matrices: 
- `star_wars_matrix`: the matrix that you just created for the first trilogy.
- `star_wars_matrix2`: similar information for the second trilogy. 
Type the names of the matrices in the console and press enter if you want to have a closer look.

*** =instructions
Use [`rbind()`](http://www.rdocumentation.org/packages/base/functions/cbind) to create `all_wars_matrix`, a new matrix with `star_wars_matrix` in the first three rows and `star_wars_matrix2` in the next three rows.

*** =hint
You can check out the contents of the workspace by executing [`ls()`](http://www.rdocumentation.org/packages/base/functions/ls) in the console.

Bind the two matrices together in the following way: 
```
rbind(matrix1, matrix2)
```
Assign the result to `all_wars_matrix`.


*** =pre_exercise_code
```{r}
# Star Wars box office in millions (!)
new_hope <- c(460.998, 314.4)
empire_strikes <- c(290.475, 247.900)
return_jedi <- c(309.306, 165.8)
star_wars_matrix <- rbind(new_hope, empire_strikes, return_jedi)
rownames(star_wars_matrix) <- c("A New Hope", "The Empire Strikes Back", "Return of the Jedi")
colnames(star_wars_matrix) <- c("US", "non-US")

# Construct matrix2
box_office_all2 <- c(474.5, 552.5, 310.7, 338.7, 380.3, 468.5)
movie_names2 <- c("The Phantom Menace", "Attack of the Clones", "Revenge of the Sith")
star_wars_matrix2 <- matrix(box_office_all2, nrow = 3, byrow = TRUE)
rownames(star_wars_matrix2) <- c("The Phantom Menace", "Attack of the Clones", "Revenge of the Sith")
colnames(star_wars_matrix2) <- c("US", "non-US")
```

*** =sample_code
```{r}
# Matrix that contains the first trilogy box office
star_wars_matrix  

# Matrix that contains the second trilogy box office
star_wars_matrix2 

# Combine both Star Wars trilogies in one matrix: all_wars_matrix

```

*** =solution
```{r}
# Matrix that contains the first trilogy box office
star_wars_matrix  

# Matrix that contains the second trilogy box office
star_wars_matrix2 

# Combine both Star Wars trilogies in one matrix: all_wars_matrix
all_wars_matrix <- rbind(star_wars_matrix, star_wars_matrix2)
```

*** =sct
```{r}
msg <- "Do not override the variables that have been defined for you in the workspace (`star_wars_matrix` and `star_wars_matrix2`)."
test_object("star_wars_matrix", eq_condition = "equal", undefined_msg = msg, incorrect_msg = msg)
test_object("star_wars_matrix2", eq_condition = "equal", undefined_msg = msg, incorrect_msg = msg)
test_object("all_wars_matrix",
            incorrect_msg = "Did you use the [`rbind()`](http://www.rdocumentation.org/packages/base/functions/cbind) function with the correct arguments to build `all_wars_matrix`?")
success_msg("Wonderful! Continue with the next exercise and see how you can combine the results of the [`rbind()`](http://www.rdocumentation.org/packages/base/functions/cbind) function with the [`colSums()`](http://www.rdocumentation.org/packages/base/functions/colSums) function!")
```


--- type:NormalExercise lang:r xp:100 skills:1 key:30a0c39c10
## The total box office revenue for the entire saga

Just like every [`cbind()`](http://www.rdocumentation.org/packages/base/functions/cbind) has a [`rbind()`](http://www.rdocumentation.org/packages/base/functions/cbind), every [`colSums()`](http://www.rdocumentation.org/packages/base/functions/colSums) has a [`rowSums()`](http://www.rdocumentation.org/packages/base/functions/colSums). 

Your R workspace already contains the `all_wars_matrix` that you constructed in the previous exercise. Let us now calculate the total box office revenue for the entire saga.

*** =instructions
- Create a vector of length two with the total revenue for the US and the non-US region. Name this vector `total_revenue_vector`.
- Print `total_revenue_vector`.

*** =hint
You should use the [`colSums()`](http://www.rdocumentation.org/packages/base/functions/colSums) function with `star_wars_matrix` as the argument to find the total box office per region.

*** =pre_exercise_code
```{r}
# Star Wars box office in millions (!)
new_hope <- c(460.998, 314.4)
empire_strikes <- c(290.475, 247.900)
return_jedi <- c(309.306, 165.8)
star_wars_matrix <- rbind(new_hope, empire_strikes, return_jedi)
rownames(star_wars_matrix) <- c("A New Hope", "The Empire Strikes Back", "Return of the Jedi")
colnames(star_wars_matrix) <- c("US", "non-US")

# Construct matrix2
box_office_all2 <- c(474.5, 552.5, 310.7, 338.7, 380.3, 468.5)
movie_names2 <- c("The Phantom Menace", "Attack of the Clones", "Revenge of the Sith")
star_wars_matrix2 <- matrix(box_office_all2, nrow = 3, byrow = TRUE)
colnames(star_wars_matrix2) <- c("US", "non-US")
rownames(star_wars_matrix2) <- c("The Phantom Menace", "Attack of the Clones", "Revenge of the Sith")

# Combine both Star Wars trilogies in one matrix
all_wars_matrix <- rbind(star_wars_matrix, star_wars_matrix2)
rm(star_wars_matrix, star_wars_matrix2)
```

*** =sample_code
```{r}
# Print box office Star Wars
all_wars_matrix

# Total revenue for US and non-US: total_revenue_vector


# Print total_revenue_vector
```

*** =solution
```{r}
# Print box office Star Wars
all_wars_matrix

# Total revenue for US and non-US: total_revenue_vector
total_revenue_vector <- colSums(all_wars_matrix)

# Print total_revenue_vector
total_revenue_vector
```

*** =sct
```{r}
msg <- "Do not override the variables that have been defined for you in the workspace."
test_object("all_wars_matrix", eq_condition = "equal", undefined_msg = msg, incorrect_msg = msg)
test_function("colSums", "x", incorrect_msg = "Did you use the [`colSums()`](http://www.rdocumentation.org/packages/base/functions/colSums) function on `all_wars_matrix`?")
test_object("total_revenue_vector",
            undefined_msg = "Please make sure to define a variable `total_revenue_vector`.",
            incorrect_msg = "Have you correctly assigned the result of [`colSums()`](http://www.rdocumentation.org/packages/base/functions/colSums) to `total_revenue_vector?`")
test_output_contains("total_revenue_vector", incorrect_msg = "Don't forget to print out `total_revenue_vector`.")
success_msg("Wonderful!")
```


--- type:VideoExercise lang:r xp:50 skills:1 key:7ab632b301
## Subsetting Matrices

*** =video_link
//player.vimeo.com/video/138173935

*** =video_hls
//videos.datacamp.com/transcoded/732_intro_to_r/v1/hls-ch3_2.master.m3u8


--- type:NormalExercise lang:r xp:100 skills:1 key:b4007d31b3
## Select elements

In the previous video, Filip explained how subsetting, using square brackets, extended from vectors to matrices. In general, the following line selects an element that's on row `i` and column `j` from a matrix `m`:

```
m[i,j]
```

Let's go intergalactic on subsetting now! You'll continue working on `star_wars_matrix`, which is still a matrix containing both US and non-US box office figures for the first three movies.

*** =instructions
- Select the US box office figure for "The Empire Strikes Back".
- Select the non-US box office number for "A New Hope"
No need to assign these elements to new variables; simply print them.

*** =hint
To select the element on row 3 and column 2, you can use `star_wars_matrix[3, 2]`.

*** =pre_exercise_code
```{r}
# Star Wars box office in millions (!)
new_hope <- c(460.998, 314.4)
empire_strikes <- c(290.475, 247.900)
return_jedi <- c(309.306, 165.8)
star_wars_matrix <- rbind(new_hope, empire_strikes, return_jedi)
colnames(star_wars_matrix) <- c("US", "non-US")
rownames(star_wars_matrix) <- c("A New Hope", "The Empire Strikes Back", "Return of the Jedi")
```

*** =sample_code
```{r}
# star_wars_matrix is already defined in your workspace

# US box office revenue for "The Empire Strikes Back"


# non-US box office revenue for "A New Hope"


```

*** =solution
```{r}
# star_wars_matrix is already defined in your workspace

# US box office revenue for "The Empire Strikes Back"
star_wars_matrix[2,1]

# non-US box office revenue for "A New Hope"
star_wars_matrix[1,2]
```

*** =sct
```{r}

msg <- "Do not remove or override `star_wars_matrix`, it has already been defined for you!"
test_object("star_wars_matrix", eq_condition = "equal", undefined_msg = msg, incorrect_msg = msg)
msg <- "Have another look at the %s instruction. Are you sure you selected the correct element(s)?"
test_output_contains("star_wars_matrix[2,1]", incorrect_msg = sprintf(msg, "first"))
test_output_contains("star_wars_matrix[1,2]", incorrect_msg = sprintf(msg, "second"))
success_msg("Great! That wasn't too hard was it? Head over to the next exercise.")
```


--- type:NormalExercise lang:r xp:100 skills:1 key:3b3ab3e40a
## Select rows and columns

In the previous exercise, you covered the selection of a single element from a matrix. The result was a vector of length 1. However, as the matrix is two-dimensional, you can also extract one-dimensional parts from it. More specifically, to select all elements on row `i` of a matrix `m`, you use:

```
m[i,]
```

Likewise, to select all elements on column `j`, 

```
m[,j]
```

will help you out. Notice that the result of these subsetting operators are also vectors, but they're typically contain more than 1 element.

*** =instructions
- Select all US box office revenue from `star_wars_matrix`, so the entire first column.
- Extract all the revenue information for "A New Hope", so the entire first row.

*** =hint
- To select the first row from `star_wars_matrix`, you can use `star_wars_matrix[1,]`.

*** =pre_exercise_code
```{r}
# Star Wars box office in millions (!)
new_hope <- c(460.998, 314.4)
empire_strikes <- c(290.475, 247.900)
return_jedi <- c(309.306, 165.8)
star_wars_matrix <- rbind(new_hope, empire_strikes, return_jedi)
rownames(star_wars_matrix) <- c("A New Hope", "The Empire Strikes Back", "Return of the Jedi")
colnames(star_wars_matrix) <- c("US", "non-US")
```

*** =sample_code
```{r}
# star_wars_matrix is already defined in your workspace

# Select all US box office revenue


# Select revenue for "A New Hope"


```

*** =solution
```{r}
# star_wars_matrix is already defined in your workspace

# Select all US box office revenue
star_wars_matrix[,1]

# Select revenue for "A New Hope"
star_wars_matrix[1,]
```

*** =sct
```{r}

msg <- "Do not remove or override `star_wars_matrix`, it has already been defined for you!"
test_object("star_wars_matrix", eq_condition = "equal", undefined_msg = msg, incorrect_msg = msg)
msg <- "Have another look at the %s instruction. Are you sure you selected the correct element(s)?"
test_output_contains("star_wars_matrix[,1]", incorrect_msg = sprintf(msg, "first"))
test_output_contains("star_wars_matrix[1,]", incorrect_msg = sprintf(msg, "second"))
success_msg("Great! Continue to the next exercise.")
```


--- type:NormalExercise lang:r xp:100 skills:1 key:32d3cedaba
## Create submatrices

Last but not least, you can create submatrices from larger matrices. If a vector is not sufficient to store the information you want to select, you need to create a new matrix. If you want to create a submatrix that comprises rows 1 and 4 and columns 2 and 3 of a matrix `m`, to following call will help you out:

```
m[c(1,4), c(2,3)]
```

*** =instructions
Select all revenue figures for "A New Hope" and "Return of the Jedi" from `star_wars_matrix`.

*** =hint
No hint on this one, you're on your own here!

*** =pre_exercise_code
```{r}
# Star Wars box office in millions (!)
new_hope <- c(460.998, 314.4)
empire_strikes <- c(290.475, 247.900)
return_jedi <- c(309.306, 165.8)
star_wars_matrix <- rbind(new_hope, empire_strikes, return_jedi)
rownames(star_wars_matrix) <- c("A New Hope", "The Empire Strikes Back", "Return of the Jedi")
colnames(star_wars_matrix) <- c("US", "non-US")
```

*** =sample_code
```{r}
# star_wars_matrix is already defined in your workspace

# All figures for "A New Hope" and "Return of the Jedi"

```

*** =solution
```{r}
# star_wars_matrix is already defined in your workspace

# All figures for "A New Hope" and "Return of the Jedi"
star_wars_matrix[c(1,3), c(1,2)]   # option 1
star_wars_matrix[c(1,3), ]         # option 2
```

*** =sct
```{r}

msg <- "Do not remove or override `star_wars_matrix`, it has already been defined for you!"
test_object("star_wars_matrix", eq_condition = "equal", undefined_msg = msg, incorrect_msg = msg)
test_output_contains("star_wars_matrix[c(1,3), c(1,2)]", 
                     incorrect_msg = "Hmm, that's not totally correct. Make sure you end up with another matrix, containing 4 elements in total.")
success_msg("Nice one! You could have used both `star_wars_matrix[c(1,3), c(1,2)]` and `star_wars_matrix[c(1,3), ]` to solve this exercise. Not defining any index for a dimension, is actually keeping all the indices for that dimension.")
```


--- type:NormalExercise lang:r xp:100 skills:1 key:a6e32664a3
## Alternative ways of subsetting

Just as with vectors, you can also subset matrices using names and logical vectors. Of course, you can only subset by name if the matrix you're working with actually has names associated with it. Logical vectors on the other hand, can always be used to select the element(s) of interest.

*** =instructions
- Select the US revenues for "A New Hope" and "The Empire Strikes Back".
- Select the last two rows and both columns from `star_wars_matrix`.

*** =hint
To select the US revenue for "Return of The Jedi", you can use the following command:
```
star_wars_matrix["Return of the Jedi", "US"]
```

*** =pre_exercise_code
```{r}
# Star Wars box office in millions (!)
new_hope <- c(460.998, 314.4)
empire_strikes <- c(290.475, 247.900)
return_jedi <- c(309.306, 165.8)
star_wars_matrix <- rbind(new_hope, empire_strikes, return_jedi)
rownames(star_wars_matrix) <- c("A New Hope", "The Empire Strikes Back", "Return of the Jedi")
colnames(star_wars_matrix) <- c("US", "non-US")
```

*** =sample_code
```{r}
# star_wars_matrix is already defined in your workspace

# Select the US revenues for "A New Hope" and "The Empire Strikes Back"


# Select the last two rows and both columns


```

*** =solution
```{r}
# star_wars_matrix is already defined in your workspace

# Select the US revenues for "A New Hope" and "The Empire Strikes Back"
star_wars_matrix[c("A New Hope", "The Empire Strikes Back"), "US"]

# Select the last two rows and both columns
star_wars_matrix[c(FALSE, TRUE, TRUE), c(TRUE, TRUE)]
```

*** =sct
```{r}
msg <- "Do not remove or override `star_wars_matrix`, it has already been defined for you!"
test_object("star_wars_matrix", eq_condition = "equal", undefined_msg = msg, incorrect_msg = msg)
msg <- "Have another look at the %s instruction. Are you sure you selected the correct element(s) using the correct methods?"
test_output_contains("star_wars_matrix[c(\"A New Hope\", \"The Empire Strikes Back\"), \"US\"]", incorrect_msg = sprintf(msg, "first"))
test_output_contains("star_wars_matrix[c(FALSE, TRUE, TRUE), c(TRUE, TRUE)]", incorrect_msg = sprintf(msg, "second"))
success_msg("Awesome! Remember that you can combine subsetting by indices, by names and using logical vectors: you can for example select the rows using indices, but the columns using a vector of `TRUE`s and `FALSE`s. You name it, R can handle it!")
```


--- type:VideoExercise lang:r xp:50 skills:1 key:f49d1498f5
## Matrix Arithmetic

*** =video_link
//player.vimeo.com/video/141163423

*** =video_hls
//videos.datacamp.com/transcoded/732_intro_to_r/v1/hls-ch3_3.master.m3u8

--- type:NormalExercise lang:r xp:100 skills:1 key:c099d6de31
## Arithmetic with matrices (1)

Similar to what you have learned with vectors, the standard operators like `+`, `-`, `/`, `*`, etc. work in an element-wise way on matrices in R. 

As a newly-hired data analyst for StarWarsStudios, it is your job is to find out how many visitors went to each movie for each geographical area. 

You already have the total revenue figures in `star_wars_matrix`. Assume that the price of a ticket was 5 dollars. Box office numbers divided by the ticket price gives you the number of visitors.

*** =instructions
- Assign the matrix with the estimated number of Non-US and US visitors (in millions) for the three movies to `visitors`.
- Print the resulting variable to the console.

*** =hint
The number of visitors is the revenue (which is stored in `star_wars_matrix`) divided by the price of ticket (assumed to be $5).

*** =pre_exercise_code
```{r}
# no pec
``` 

*** =sample_code
```{r}
# Star Wars box office in millions (!)
new_hope <- c(460.998, 314.4)
empire_strikes <- c(290.475, 247.900)
return_jedi <- c(309.306, 165.8)
star_wars_matrix <- rbind(new_hope, empire_strikes, return_jedi)
rownames(star_wars_matrix) <- c("A New Hope", "The Empire Strikes Back", "Return of the Jedi")
colnames(star_wars_matrix) <- c("US", "non-US")

# Estimation of visitors

  
# Print the estimate to the console

```

*** =solution
```{r}
# Star Wars box office in millions (!)
new_hope <- c(460.998, 314.4)
empire_strikes <- c(290.475, 247.900)
return_jedi <- c(309.306, 165.8)
star_wars_matrix <- rbind(new_hope, empire_strikes, return_jedi)
rownames(star_wars_matrix) <- c("A New Hope", "The Empire Strikes Back", "Return of the Jedi")
colnames(star_wars_matrix) <- c("US", "non-US")

# Estimation of visitors
visitors <- star_wars_matrix / 5

# Print the estimate to the console
visitors
```

*** =sct
```{r}
msg <- "Do not remove or override `star_wars_matrix`, it has already been defined for you!"
test_object("star_wars_matrix", eq_condition = "equal", undefined_msg = msg, incorrect_msg = msg)
test_object("visitors",
            incorrect_msg = "It looks like `visitors` does not contain the correct value. Remember that operations on matrices are element-wise.")
test_output_contains("visitors", 
                     incorrect_msg = "Don't forget to also print the variable `visitors` to the console.")
success_msg("Great! What do these results tell you? A staggering 92 million people went to see A New Hope in theaters! Continue to the next exercise.");
```


--- type:NormalExercise lang:r xp:100 skills:1 key:57d4c926e3
## Arithmetic with matrices (2)

Just like `2 * my_matrix` multiplies every element of `my_matrix` by 2, `my_matrix1 * my_matrix2` creates a matrix where each element is the product of the corresponding elements in `my_matrix1` and `my_matrix2`. 

After looking at the result of the previous exercise, the boss of StarWarsStudios points out that the ticket prices went up over time with one dollar per movie. He asks to redo the analysis based on the prices you can find in `ticket_prices_matrix` (source: imagination).

_Those who are familiar with linear algebra: this is not the standard matrix multiplication for which you should use `%*%` in R._

*** =instructions
- Assign to `visitors` the matrix with your estimated number of Non-US and US visitors (in millions) for the three movies. Use ticket_prices_matrix` this time to take into account the movie-specific ticket prices.
- Subset `visitors` so that you keep only the US visitors, and calculate the average number of this column. You have to use [`mean()`](http://www.rdocumentation.org/packages/base/functions/mean) here; this R function gives you the average of a numerical vector. Store the result in a variable `average_us_visitors`.

*** =hint
- You can use the function [`mean()`](http://www.rdocumentation.org/packages/base/functions/mean) to calculate the average of the inputs to the function.
- To get the number of visitors in the US, select the first column from `visitors` using `visitors[ ,1]`.

*** =pre_exercise_code
```{r}
# no pec
```

*** =sample_code
```{r}
# Star Wars box office in millions (!)
box_office_all <- c(461, 314.4, 290.5, 247.9, 309.3, 165.8)
movie_names <- c("A New Hope","The Empire Strikes Back","Return of the Jedi")
col_titles <- c("US","non-US")
star_wars_matrix <- matrix(box_office_all, nrow = 3, byrow = TRUE, dimnames = list(movie_names, col_titles))

# Definition of ticket_prices_matrix
ticket_prices_matrix <- matrix(c(5, 5, 6, 6, 7, 7), nrow = 3, byrow = TRUE, dimnames = list(movie_names, col_titles)) 

# Estimated number of visitors


# Average number of US visitors


```

*** =solution
```{r}
# Star Wars box office in millions (!) 
# Construct matrix 
box_office_all <- c(461, 314.4, 290.5, 247.9, 309.3, 165.8)
movie_names <- c("A New Hope","The Empire Strikes Back","Return of the Jedi")
col_titles <- c("US","non-US")
star_wars_matrix <- matrix(box_office_all, nrow = 3, byrow = TRUE, dimnames = list(movie_names, col_titles))
ticket_prices_matrix <- matrix(c(5, 5, 6, 6, 7, 7), nrow = 3, byrow = TRUE, dimnames = list(movie_names,col_titles))

# Estimated number of visitors
visitors <- star_wars_matrix / ticket_prices_matrix

# Average number of US visitors
average_us_visitors <- mean(visitors[ ,1])
```

*** =sct
```{r}
msg <- "Do not change anything about the preset variables!"
test_object("star_wars_matrix", eq_condition = "equal", undefined_msg = msg, incorrect_msg = msg)
test_object("ticket_prices_matrix", eq_condition = "equal", undefined_msg = msg, incorrect_msg = msg)
test_object("visitors", incorrect_msg = "It looks like `visitors` does not contain the correct value. Remember that you can divide two matrices.")
test_object("average_us_visitors", incorrect_msg = "It looks like `average_us_visitors` does not contain the average of the US visitors. Use [`mean()`](http://www.rdocumentation.org/packages/base/functions/mean) in combination with a subset of `visitors`.")
success_msg("It's a fact: the R force is with you! You are now ready for the final exercise on matrices!")
```

