---
title_meta: 'Chapitre 4'
title: 'Les facteurs'
description: 'En plus des données numériques, l''analyse des données peut dépendre aussi des données catégoriques sous forme de chaine de caractère. Compte tenu de l''importance des des catégorielles, R les considère comme des facteurs de variables. Ce chapitre va montere comment créer, subdiviser et comparer les variables de type facteurs.'
attachments:
    slides_link: 'https://s3.amazonaws.com/assets.datacamp.com/course/introduction_to_r/slides/ch4_slides.pdf'
---

## Factors

```yaml
type: VideoExercise
key: c9cff655dd
lang: r
xp: 50
skills: 1
video_link: //player.vimeo.com/video/138173962
video_hls: //videos.datacamp.com/transcoded/732_intro_to_r/v1/hls-ch4_1.master.m3u8
```


---

## C'est quoi un facteur? (1)

```yaml
type: NormalExercise
key: 64aeb6c030
lang: r
xp: 100
skills: 1
```

Le terme **facteur** fait référence à un type de données statistiques utilisé pour stocker des variables classées par catégories. La différence entre une variable catégorique et une variable continue est qu'une variable catégorique peut appartenir à un ** nombre limité de catégories **. Par contre, une variable continue peut correspondre à un nombre infini de valeurs. 

Il est important que R sache s'il s'agit d'une variable continue ou catégorique. Ceci, puisque les modèles statistiques que vous allez développer dans le futur traitent les deux d'une manière différente. (Vous verrez plus tard pourquoi c'est le cas).

Un bon exemple d`une variable catégorique est la variable «Genre». Comme vous le savez, maintenant, un individu humain peut être soit "Male" ou "Female". Ainsi "Male" et "Female" sont ici les (deux seules) valeurs de la variable catégorique "Gender", et chaque observation peut être affectée soit à la valeur "Male" de "Female".

`@instructions`
1. Affecter à la variable `theory` une valeur `"R uses factors for categorical variables!"`

`@hint`
Juste cliquer sur le button 'Run Code' et regarder ce qui se passe à la console.

`@pre_exercise_code`
```{r eval=FALSE}

```

`@sample_code`
```{r eval=FALSE}
# Assignez à la variable `theory` ce dont il consiste ce chapitre!

```

`@solution`
```{r eval=FALSE}
# Assignez à la variable `theory` ce dont il consiste ce chapitre!
theory <- "R uses factors for categorical variables!"
```

`@sct`
```{r eval=FALSE}
DM.result <- TRUE
success_msg("Bien! Passez à l'exercice suivant.")
```

---

## C'est quoi un facteur? (2)

```yaml
type: NormalExercise
key: e47a1d6a40
lang: r
xp: 100
skills: 1
```

Pour créer des facteurs, vous utilisez la fonction `factor ()`. La première chose à faire est de créer un vecteur contenant toutes les observations appartenant à un nombre limité de catégories. Par exemple, le vecteur de genre contient le sexe de 5 individus différents: `gender.vector <- c (" Homme "," Femme "," Femme "," Homme "," Homme ")`.

Il est clair, qu'il y a 2 catégories, ou en termes de language R ** des «factors levels» **, ici: «Male» et «Female». 

La fonction `factor ()` code le vecteur comme facteur: `factor.gender.vector <- factor(gender.vector)`.

`@instructions`
1. Affectez à `factor.gender.vector` le vecteur de caractères` gender.vector` converti en ** facteur **. Regardez la console et notez que R imprime les niveaux de facteur en dessous des valeurs réelles.

`@hint`
Cliquez simplement sur le bouton `Run Code` et regardez la console.

`@pre_exercise_code`
```{r eval=FALSE}

```

`@sample_code`
```{r eval=FALSE}
gender.vector <- c("Male","Female","Female","Male","Male")

factor.gender.vector <-

factor.gender.vector
```

`@solution`
```{r eval=FALSE}
gender.vector <- c("Male","Female","Female","Male","Male")

factor.gender.vector <- factor(gender.vector) 

factor.gender.vector
```

`@sct`
```{r eval=FALSE}

success_msg("Bien! Passez à l'exercice suivant.")
```

---

## C'est quoi un facteur? (3)

```yaml
type: NormalExercise
key: a457bd1de9
lang: r
xp: 100
skills: 1
```

Il existe deux types de variables catégorielles: une ** nominale ** et ** ordinale **.

Une variable nominale est une variable catégorique sans ordre implicite. Cela signifie qu'il est impossible de dire que l'un vaut plus que l'autre. Pensez par exemple à la variable catégorielle `hair.color.vector`, avec les catégories` "Ginger", "Blonde", "Brunette" `et` "Gray" `. Ici, il est impossible de dire que l'un se tient au-dessus ou au-dessous de l'autre. (Note: certains d'entre vous pourraient être en désaccord ;-)).

En revanche, les variables ordinales ont un ordre naturel, considérons par exemple la variable catégorique `temperature.vector` avec les catégories:` "Basse" `,` "Moyenne" `et` "Haute" `. Ici, il est facile de voir que «Moyenne» est au-dessus de «Basse», et que «Haute» est au-dessus de «Moyenne».

`@instructions`
1. Cliquez sur "Submit Answer" pour vérifier comment R contracte et imprime les variables nominales et ordinales. Ne vous inquiétez pas si vous ne comprenez pas encore tout le code, nous y reviendrons.

`@hint`
Cliquez simplement sur le bouton "Submit Answer" et regardez la console. Remarquez comment R indique l'ordre des niveaux de facteur pour les variables catégoriques ordinales.

`@pre_exercise_code`
```{r eval=FALSE}

```

`@sample_code`
```{r eval=FALSE}
hair.color.vector <- c("Blonde","Blonde","Brunette","Ginger","Grey","Brunette")
temperature.vector <- c("High","Low","High","Low","Medium")

factor.hair.color.vector  <- factor(hair.color.vector)
factor.temperature.vector <- factor( temperature.vector,order=TRUE,levels=c("Low","Medium","High") )

factor.temperature.vector
factor.hair.color.vector
```

`@solution`
```{r eval=FALSE}
DM.result <- TRUE
```

`@sct`
```{r eval=FALSE}
DM.result <- TRUE
success_msg("Bien! Passez à l'exercice suivant.")
```

---

## Les niveaux de facteurs

```yaml
type: NormalExercise
key: 56d9d5409e
lang: r
xp: 100
skills: 1
```

En Biologie, il est souvent possible d'avoir des facteurs expérimentals à plusieurs niveaux (fort/faible, aigus/chronique, grand/petit). Il est possible de modifier les niveaux de facteur avec la fonction [`levels()`](http://www.rdocumentation.org/packages/base/functions/levels). Ou bien, utiliser l'argument `labels`à l'intérieur de la fonction [`factor()`](http://www.rdocumentation.org/packages/base/functions/factor). Les deux options suivantes sont équilaventes.

```
my_vector <- c("L", "S", "L", "M", "M")

# Option 1
my_factor <- factor(my_vector)
levels(my_factor) <- c("Large", "Medium", "Small")

# Option 2
my_factor <- factor(my_vector,
                    levels = c("S", "M", "L"),
                    labels = c("Small", "Medium", "Large"))
```

Dans la première option, vous devez passer les niveaux dans l'ordre alphabétique. Pour ne pas faire d'erreur, il vaut mieux utiliser la deuxième option, mais c'est à vous de décider!

Vous avez rempli un questionnaire de rue et enregistré la rectitude des répondants en utilisant les lettres «R» et «L». Cette information est stockée dans un vecteur `survey_vector`, qui est déjà codé sur votre droite.

`@instructions`
- Convertir le vecteur `survey_vector` de type caractère à un vecteur de type facteur `survey_vector`, avec les niveaux "Right" et "Left".
- Imprimer `survey_factor` et inspecter son contenu.

`@hint`
Si vous utilisez la première approche décrite ci-dessus, faites attention à l'ordre dans lequel vous devez entrer les niveaux de facteur.

`@pre_exercise_code`
```{r}
# no pec
```

`@sample_code`
```{r}
# Définition de survey_vector
survey_vector <- c("R", "L", "L", "R", "R")

# Encoder survey_vector en facteur avec le nom: survey_factor

# Encore possible (solution 2)


# Imprimer survey_factor

```

`@solution`
```{r}
# Définition de survey_vector
survey_vector <- c("R", "L", "L", "R", "R")

# Encoder survey_vector en facteur avec le nom: survey_factor
survey_factor <- factor(survey_vector, levels = c("R", "L"), labels = c("Right", "Left"))

# Encore possible (solution 2)
survey_factor_2 <- factor(survey_vector, levels = c("L", "R"), labels = c("Left", "Right")) 

# Imprimer survey_factor
survey_factor
```

`@sct`
```{r}
msg <- "Ne changez pas la définition de `survey_vector`!"
test_object("survey_vector", undefined_msg = msg, incorrect_msg = msg)
msg <- "Avez-vous correctement converti `survey_vector` en un facteur? Assurez-vous de spécifier correctement les nouveaux niveaux de facteur (R est sensible à la casse!)."
test_object("survey_factor")
test_object("survey_factor", eq_condition = "equal", undefined_msg = msg)
test_output_contains("survey_factor", incorrect_msg = "N'oubliez pas d'imprimer `survey_factor`!")
success_msg("Formidable! Passez à l'exercice suivant.")
```

---

## Nominal contre Ordinal, Unordered contre Ordered

```yaml
type: NormalExercise
key: e09996c475
lang: r
xp: 100
skills: 1
```

Rappelez-vous qu'il existe deux types de variables catégoriques? d'une part, il y a _la variable catégorique nominale_, dont les niveaux ne suivent pas un ordre. Et _la variable catégorique ordinale_, dont les niveaux peuvent être ordonnés.

Par défaut, la fonction [`factor()`](http://www.rdocumentation.org/packages/base/functions/factor) transforme le vecteur à un facteur SANS ordre. Pour créer un facteur avec ordre, il faut préciser les niveaux et leur ordre dans les arguments `ordered` et `levels` de la fonction `factor()`.

```
factor(some_vector,
       ordered = TRUE,
       levels = c("Level_1", "Level_2" ...))
```

En plaçant l'argument `ordered` à `TRUE`, vous indiquez que le facteur est ordonné. Avec l'argument `levels` vous donnez les valeurs du facteur dans le bon ordre.

`@instructions`
- Convertir `animal_vector` à un facteur sous l'object `animal_factor`. Rendez-le ordonné si c'est approprié.
- Encoder `temperature_vector` à un facteur nommé `temperature_factor`. Rendre-le si cela a un sens.
- Imprimez les deux facteurs et comparer les outputs.

`@hint`
`animal_factor` ne doit pas être ordonné; `temperature_factor` peut être ordonné!

`@pre_exercise_code`
```{r}
# no pec
```

`@sample_code`
```{r}
# Définition de animal_vector et temperature_vector
animal_vector <- c("Elephant", "Giraffe", "Donkey", "Horse")
temperature_vector <- c("High", "Low", "High", "Low", "Medium")

# Convertir animal_vector à un facteur: animal_factor


# Encoder temperature_vector à un facteur: temperature_factor


# Imprimer animal_factor et temperature_factor

```

`@solution`
```{r}
# Définition de animal_vector et temperature_vector
animal_vector <- c("Elephant", "Giraffe", "Donkey", "Horse")
temperature_vector <- c("High", "Low", "High", "Low", "Medium")

# Convertir animal_vector à un facteur: animal_factor
animal_factor <- factor(animal_vector)

# Encoder temperature_vector à un facteur: temperature_factor
temperature_factor <- factor(temperature_vector, ordered = TRUE, levels = c("Low", "Medium", "High"))

# Imprimer animal_factor et temperature_factor
animal_factor
temperature_factor
```

`@sct`
```{r}
msg <- "Ne modifiez pas ou ne supprimez pas le code qui définit `animal_vector` et` temperature_vector`!"
test_object("animal_vector", undefined_msg = msg, incorrect_msg = msg)
test_object("temperature_vector", undefined_msg = msg, incorrect_msg = msg)

test_object("animal_factor", eq_condition = "equal",
            incorrect_msg = "Avez-vous correctement converti `animal_vector` en un facteur? Vous ne devriez pas commander ce facteur!")

test_object("temperature_factor", eq_condition = "equal",
            incorrect_msg = "Avez-vous correctement encodé `temperature_vector` comme facteur? Dans ce cas, un facteur ordonné a du sens!")

msg <- "Ne pas oublier d'imprimer à la fois `animal_factor` et` temperature_factor`."
test_output_contains("animal_factor", incorrect_msg = msg)
test_output_contains("temperature_factor", incorrect_msg = msg)

success_msg("Impressionnant! Vous avez correctement compris que `animal_factor` ne devrait pas être ordonné alors que` temperature_factor` devrait l'être.")
```

---

## La gauche est mieux la droite

```yaml
type: NormalExercise
key: f6eb0a5c5f
lang: r
xp: 100
skills: 1
```

Dans `survey_factor` vous avez un facteur à deux niveaux, contenant "Left" et "Right". Mais comment R les valorise-t-elle les uns par rapport aux autres? En d'autres termes, qui pense que R est meilleur, à gauche ou à droite?

`@instructions`
- Selecter le premier élément de `survey_factor` et enregistre le dans la variable `right`.
- Selecter le deuxième élément de `survey_factor` et enregistre le dans la variable `left`.
- En utilisant le signe supérieur `>`, trouverUsing the greater than sign, trouver si `right` est plus grand que `left`.

`@hint`
Pour sélectionner le quatrième élément de `survey_factor`, vous pouvez taper` survey_factor[4] `.

`@pre_exercise_code`
```{r}
# no pec
```

`@sample_code`
```{r}
# Définition de survey_vector et survey_factor
survey_vector <- c("R", "L", "L", "R", "R")
survey_factor <- factor(survey_vector, levels = c("R", "L"), labels = c("Right", "Left"))

# Premier élément de survey_factor: right


# Second élément de survey_factor: left


# à droite 'est supérieur à ' left?

```

`@solution`
```{r}
# Définition de survey_vector et survey_factor
survey_vector <- c("R", "L", "L", "R", "R")
survey_factor <- factor(survey_vector, levels = c("R", "L"), labels = c("Right", "Left"))

# Premier élément de survey_factor: right
right <- survey_factor[1]

# Second élément de survey_factor: left
left <- survey_factor[2]

# à droite 'est supérieur à ' left?
right > left
```

`@sct`
```{r}
msg = "Ne changez rien sur les premières lignes qui définissent `survey_vector` et` survey_factor`."
test_object("survey_vector", undefined_msg = msg, incorrect_msg = msg)
test_object("survey_factor", eq_condition = "equal", undefined_msg = msg, incorrect_msg = msg)
test_output_contains("survey_factor[1] > survey_factor[2]", incorrect_msg = "Assurez-vous d'effectuer correctement la comparaison entre la droite et la gauche; nous voulons que la bataille de dextérité soit triée une fois pour toutes!")
success_msg("Ouf, il semble que R est neutre ;-).")
```

---

## Les facteurs ordonnés

```yaml
type: NormalExercise
key: d65e71390a
lang: r
xp: 100
skills: 1
```

Parfois, vous allez traiter des facteurs qui ont un ordre naturel entre ses catégories. Dans ce cas, nous devons en parler à R.

Supposons que vous dirigiez une équipe de recherche composée de cinq analystes de données et que vous souhaitiez évaluer leur performance. Pour ce faire, vous suivez leur vitesse, évaluez chaque analyste comme `"Slow"`, `"OK"` ou `"Fast"` et sauvegardez les résultats dans `speed_vector`.

`speed_vector` devrait être converti en un facteur ordinal puisque ses catégories ont une ordination naturelle. Vous savez déjà comment faire cela. Voici un modèle pour définir un facteur ordonné une fois de plus:

```
factor(some_vector, ordered = TRUE, levels = c("Level_1", "Level_2", ...))
```

`@instructions`
- Utilisez l'exemple de code ci-dessus pour définir `speed_factor`, qui contient les informations de vitesse en tant que facteur ordonné. Vous pouvez commencer par `speed_vector`, qui est déjà créé pour vous.
- Imprimez `speed_factor` à la  console.
- Utilisez [`summary()`](http://www.rdocumentation.org/packages/base/functions/summary) pour générer le résumé de `speed_factor`: automagiquement, R imprime les niveaux de facteur dans le bon ordre.

`@hint`
- Utilisez la fonction [`factor()`](http://www.rdocumentation.org/packages/base/functions/factor) pour créer `factor_speed_vector` basé sur `speed_character_vector`.
- L'argument `ordered` doit être précisé comme `TRUE` étant donné que le facteur a des niveaux ordonnable.
- L'argument `levels`  être égale à `c("Slow", "OK", "Fast")`.

`@pre_exercise_code`
```{r}
# no pec
```

`@sample_code`
```{r}
# Créer speed_vector
speed_vector <- c("OK", "Slow", "Slow", "OK", "Fast")

# Convertir speed_vector à ordered speed_factor


# Imprimer speed_factor


# Résumer (Summarize) speed_factor

```

`@solution`
```{r}
# Créer speed_vector
speed_vector <- c("OK", "Slow", "Slow", "OK", "Fast")

# Convertir speed_vector à ordered speed_factor
speed_factor <- factor(speed_vector, ordered = TRUE, levels = c("Slow", "OK", "Fast"))

# Imprimer speed_factor
speed_factor

# Résumer (Summarize) speed_factor
summary(speed_factor)
```

`@sct`
```{r}
test_error()
msg <- "Ne changez rien à propos de la commande qui définit `speed_vector`."
test_object("speed_vector", undefined_msg = msg, incorrect_msg = msg)
test_correct({
  test_object("speed_factor", eq_condition = "equal",
              incorrect_msg = "Assurez-vous que vous avez converti `speed_factor` à un facteur. Faites attention à l'ordre dans l'argument `levels`.")
},{
  test_function("factor", "x")
  test_function("factor", "levels")
  test_function("factor", "ordered")
})
test_output_contains("summary(speed_factor)", incorrect_msg = "Ne pas oublier de résumer `speed_factor`. Utiliser [`summary()`](http://www.rdocumentation.org/packages/base/functions/summary).")
success_msg("Génial! Jetez un oeil à la console. Il est maintenant indiqué que les Niveaux ont en effet un ordre associé, avec le signe `<`. Continuez à l'exercice suivant.");
success_msg("Un travail bien fait! Continuez à l'exercice suivant.")
```

---

## Comparaison de facteurs ordonnés

```yaml
type: NormalExercise
key: e23011c42b
lang: r
xp: 100
skills: 1
```

"L'analyste des données numéro deux"  passe une mauvaise journée au travail. Il entre dans votre bureau et commence à se plaindre que "l'analyste de données numéro cinq" ralentit l'ensemble du projet. Puisque vous savez que "l'analyste de données numéro deux" a la réputation d'être un malin, vous décidez d'abord de vérifier si sa déclaration est vraie.
Le fait que `speed_factor` soit maintenant ordonné, nous permet de comparer différents éléments (les analystes de données dans ce cas). Vous pouvez simplement le faire en utilisant l'opérateur supérieur `>`.

`@instructions`
Vérifiez si "l'analyste de données 2" est plus rapide que "l'analyste de données 5". Imprimez le résultat. Il devrait être logique.

`@hint`
`vector[1] > vector[2]` vérifie si le premier élément du vecteur est plus grand que le second.

`@pre_exercise_code`
```{r}
# no pec
```

`@sample_code`
```{r}
# Définition de speed_vector et speed_factor
speed_factor <- factor(c("Fast", "Slow", "Slow", "Fast", "Ultra-fast"),
                       ordered = TRUE, levels = c("Slow", "Fast", "Ultra-fast"))

# Comparer "data analyst 2" et "data analyst 5"

```

`@solution`
```{r}
# Définition de speed_vector et speed_factor
speed_factor <- factor(c("Fast", "Slow", "Slow", "Fast", "Ultra-fast"),
                       ordered = TRUE, levels = c("Slow", "Fast", "Ultra-fast"))

# Comparer "data analyst 2" et "data analyst 5"
speed_factor[2] > speed_factor[5]
```

`@sct`
```{r}
msg <- "Ne changez rien à propos de la commande qui définit `speed_factor`!"
test_object("speed_factor", eq_condition = "equal", undefined_msg = msg, incorrect_msg = msg)
test_output_contains("speed_factor[2] > speed_factor[5]",
                     incorrect_msg = paste("Avez-vous simplement comparé l'analyste de données 2 à l'analyste de données 5?",
                                           "Utilisez le sous-ensemble avec l'opérateur `>`."))
success_msg("Bellissimo! Que vous dit le résultat? L'analyste de données deux se plaint de l'analyste de données cinq alors qu'en fait c'est lui qui ralentit tout!")
```
