--- 
title_meta  : Chapter 5
title       : Data Frames
description : La llus part des données à analyser sont stockées sous forme de data frame. Ce chapitre va permettre au utilisateur de créer, extraire et réordonner les données selon certaines variables selon les beoins.
attachments : 
  slides_link: https://s3.amazonaws.com/assets.datacamp.com/course/introduction_to_r/slides/ch6_slides.pdf

--- type:VideoExercise lang:r xp:50 skills:1 key:d4bde604ab
## Explore the Data Frame

*** =video_link
//player.vimeo.com/video/138173996

*** =video_hls
//videos.datacamp.com/transcoded/732_intro_to_r/v1/hls-ch6_1.master.m3u8


--- type:NormalExercise lang:r xp:100 skills:1 key:5c5feafab0
## Présentation de la "Data Frame"

Selon le chapitre précédent, une matrice peut contenir des éléments de même type. C'était le cas des données de Star Wars qui avaient seulemnt des éléments numériques.
Cependant, dans d'autres enquêtes, il est souvent possible d'avoir des informations de types:
- "êtes-vous marié?" ou des question de type "Vrais/faux" (boolien)
- "quel est votre opignon sur un produit?" (chaîne de cacractère)
- "donner un niveau d'appéciation à un service" (facteurs à plusieurs niveaux)

Les données issues de ces trois questions sont de types différentes. Sachant d'une matrice ne peut contenir d'un seul type de donnée, comment va-t-on stocker ces données pour les analyser?
l'avantage de la Data Frame, c'est qu'elle accepte plusieurs types de variables.
Chaque variable est montée dans une colonne et les lignes vont contenir les observations.
Au final une data frame est un tableau à plusieurs variables de types différents.
D'une manière générale, les tableaux importés d'autre logiciels (SAS, SPSS, Excel) sont des data frame.



*** =instructions

1. Cliquer sur  "Submit Answer" et observer à la console l'example de data frame.

*** =hint
Juste cliquer sur "Run"!

*** =sample_code
```{r eval=FALSE}
# Exemple de données sous forme de data frame
mtcars 
```

*** =solution
```{r eval=FALSE}
# Exemple de données sous forme de data frame
```

*** =sct
```{r eval=FALSE}
DM.result <- TRUE
success_msg("Passez à l'exercice suivant")
```

*** =pre_exercise_code
```{r eval=FALSE}

```


--- type:NormalExercise lang:r xp:100 skills:1 key:d4ddcf9a7d
## Consulter votre Data Frame (1)

Il est commun de travailler avec une lage série de donnée. Si vous avez un tableau non visible sur une seul page, il est nécéssaire de le visualiser en partie pour comprendre sa structure et sa contenance. 
La fonction [`head()`](http://www.rdocumentation.org/packages/utils/functions/head) permet de voir les cinq premiers lignes de la data frame.
La fonction [`tail()`](http://www.rdocumentation.org/packages/utils/functions/head) permet de voir les cinq derniers lignes de la data frame.
La fonction [`dim()`](http://www.rdocumentation.org/packages/base/functions/dim) permet de voir les dimensions de la data frame.


Dans cet exercice vous allez travailler avec le jeu de donné 'mcars' qui existe par defaut dans R.

*** =instructions
- Imprimer la première observation des données [`mtcars`](http://www.rdocumentation.org/packages/datasets/functions/mtcars).
- Utiliser la fonction [`tail()`](http://www.rdocumentation.org/packages/utils/functions/head) pour afficher les dernières observations.
- Afficher les dimensions du tableau [`mtcars`](http://www.rdocumentation.org/packages/datasets/functions/mtcars) avec la fonction [`dim()`](http://www.rdocumentation.org/packages/base/functions/dim).

*** =hint
Vous avez besoin de [`head()`](http://www.rdocumentation.org/packages/utils/functions/head) pour voir les premières observations de [`mtcars`](http://www.rdocumentation.org/packages/datasets/functions/mtcars).

*** =pre_exercise_code
```{r}
# no pec
```

*** =sample_code
```{r}
# Imprimer les premières observations de mtcars


# Imprimer les dernières observations de mtcars


# Imprimer les dimensions de mtcars
```

*** =solution
```{r}
# Imprimer les premières observations de mtcars
head(mtcars)

# Imprimer les dernières observations de mtcars
tail(mtcars)

# Imprimer les dimensions de mtcars
dim(mtcars)
```

*** =sct
```{r}
test_error()
test_function("head", "x", incorrect_msg = "Avez-vous spécifier les bons paramétres dans la fonction [`head()`](http://www.rdocumentation.org/packages/utils/functions/head)? Assurez-vous de lui transmettre le jeu de données `mtcars`.")
test_function("tail", "x", incorrect_msg = "Avez-vous spécifier les bons paramétres dans la fonction [`tail()`](http://www.rdocumentation.org/packages/utils/functions/head) ? Assurez-vous de lui transmettre le jeu de données `mtcars`.")
test_output_contains("dim(mtcars)", incorrect_msg = "N'oublier pas la fonction [`dim()`](http://www.rdocumentation.org/packages/base/functions/dim)!")

success_msg("OK! vous avez maintenant une idée sur le jeu de données 'mcars'. taper 'mcars' dans la console pour afficher tous les données. Et passer à l'exercice suivant.")
```


--- type:NormalExercise lang:r xp:100 skills:1 key:c8f389fdbd
## Consulter votre Data Frame (2)

Il existe d'autres fonctions qui peuvent donner un aperçu rapide sur les données.
- La fonction [`str()`](http://www.rdocumentation.org/packages/utils/functions/str) perme de voir la structure de 'mcars':

- The total number of observations (e.g. 32 car types)
- The total number of variables (e.g. 11 car features)
- A full list of the variables names (e.g. mpg, cyl ... )
- The data type of each variable (e.g. num for car features)
- The first observations

L'un des premiers réflexe à avoir quand vous avez un nouveau jeu de donnée est de voir sa structure avec la fonction [`str()`](http://www.rdocumentation.org/packages/utils/functions/str).

*** =instructions
Explorer la structure de [`mtcars`](http://www.rdocumentation.org/packages/datasets/functions/mtcars). 


*** =hint
Utiliser la fonction [`str()`](http://www.rdocumentation.org/packages/utils/functions/str) avec [`mtcars`](http://www.rdocumentation.org/packages/datasets/functions/mtcars) comme une "input"!

*** =pre_exercise_code
```{r}
# no pec
```

*** =sample_code
```{r}
# Explorer la structure du jeu de données mtcars
```

*** =solution
```{r}
# Explorer la structure du jeu de données mtcars
str(mtcars)
```

*** =sct
```{r}
test_function("str","object",incorrect_msg = "Soyez sûr d'explorer les données `mtcars`.")
test_output_contains("str(mtcars)", incorrect_msg = "Soyez sûr d'utiliser la fonction [`str()`](http://www.rdocumentation.org/packages/utils/functions/str) sur `mtcars`.")
success_msg("Bon travail! Pouvez-vous trouver toutes les informations énumérées dans l'introduction de cet exercice? Continuez à l'exercice suivant.")
```


--- type:NormalExercise lang:r xp:100 skills:1 key:f09c0189ac
## Créer une data frame (1)

Nous allons construire une data frame décrivants les propriétés de huit planètes solaires. Les variables sont les suivantes:

- Le type de la planète (terrestre ou gazuse)
- Le diamètre de la planète par rapport au diamètre de la Terre.
- La rotation de la planète à travers le soleil par rapport à celle de la Terre.
- Si la planète a des anneaux ou non (VRAI ou FAUX).

Après avoir fait des recherches sur [les planètes](http://en.wikipedia.org/wiki/Planet),créez les vecteurs nécéssaires : `planets`, `type`, `diameter`, `rotation` et `rings`. vous pouvez utiliser la fonction [`data.frame()`](http://www.rdocumentation.org/packages/base/functions/data.frame) pour créer la data frame?

*** =instructions
- Utiliser la fonction [`data.frame()`](http://www.rdocumentation.org/packages/base/functions/data.frame) pour construire `planets_df`.
- Assurez-vous que vous avez crée une  data frame avec 5 variables et 8 observations avec la focntion [`str()`](http://www.rdocumentation.org/packages/utils/functions/str).

*** =hint
La fonction [`data.frame()`](http://www.rdocumentation.org/packages/base/functions/data.frame)  prend en argument les vecteurs déjà définis pour vous. Les vecteurs doivent être séparés par des virgules. Ainsi, au niveau de la data frame, les vecteurs devienront des colonnes ayant l'ordre suivant: `planet`, `type`, `diameter`, `rotation` et `rings`.

*** =pre_exercise_code
```{r}
# no pec
```

*** =sample_code
```{r}
# Définition des vecteurs
planets <- c("Mercury", "Venus", "Earth", "Mars", "Jupiter", "Saturn", "Uranus", "Neptune")
type <- c("Terrestrial planet", "Terrestrial planet", "Terrestrial planet", 
          "Terrestrial planet", "Gas giant", "Gas giant", "Gas giant", "Gas giant")
diameter <- c(0.382, 0.949, 1, 0.532, 11.209, 9.449, 4.007, 3.883)
rotation <- c(58.64, -243.02, 1, 1.03, 0.41, 0.43, -0.72, 0.67)
rings <- c(FALSE, FALSE, FALSE, FALSE, TRUE, TRUE, TRUE, TRUE)

# Créer la data frame: planets_df


# Disposer la structure de planets_df

```

*** =solution
```{r}
# Définition des vecteurs
planets <- c("Mercury", "Venus", "Earth", "Mars", "Jupiter", "Saturn", "Uranus", "Neptune")
type <- c("Terrestrial planet", "Terrestrial planet", "Terrestrial planet", 
          "Terrestrial planet", "Gas giant", "Gas giant", "Gas giant", "Gas giant")
diameter <- c(0.382, 0.949, 1, 0.532, 11.209, 9.449, 4.007, 3.883)
rotation <- c(58.64, -243.02, 1, 1.03, 0.41, 0.43, -0.72, 0.67)
rings <- c(FALSE, FALSE, FALSE, FALSE, TRUE, TRUE, TRUE, TRUE)

# Créer la data frame: planets_df
planets_df <- data.frame(planets, type, diameter, rotation, rings)

# Disposer la structure de planets_df
str(planets_df)
```

*** =sct
```{r}
test_correct({
  test_object("planets_df",
              undefined_msg = "Soyez sûre de bien définir `planets_df`.",
              incorrect_msg = "Soyez sûr d'affecter correctement dans l'ordre les arguments de la fonction data.frame. L'ordre correcte est: planets, type, diameter, rotation and rings.")
}, {
  msg = "Ne changez rien à la définition du vecteur. Ajoutez seulement du code pour créer la data frame `planets_df`!"
  test_object("planets", undefined_msg = msg, incorrect_msg = msg)
  test_object("type", undefined_msg = msg, incorrect_msg = msg)
  test_object("diameter", undefined_msg = msg, incorrect_msg = msg)
  test_object("rotation", undefined_msg = msg, incorrect_msg = msg)
  test_object("rings", undefined_msg = msg, incorrect_msg = msg)
})

test_output_contains("str(planets_df)", incorrect_msg = "Ne pas oublier d'afficher la structure de `planets_df`!")

success_msg("Bon travail! ici les colonnes 'planets' et 'type' sont considérées comme des facteurs et non pas comme des caractères.")
```

--- type:NormalExercise lang:r xp:100 skills:1 key:7090dc3538
## Créer une data frame (2)

Dans l'exercice précédent, vous avez découvert que les deux colonnes `planets` et` type` de `planets_df` sont des facteurs. Pour la colonne `type`, cela a du sens, car un type de planète est une sorte de catégorie. Cependant, pour la colonne `planets` qui contient les noms des planètes, cela est moins logique.

Vous pouvez configurer l'argument `stringsAsFactors` dans [`data.frame()`](http://www.rdocumentation.org/packages/base/functions/data.frame) pour éviter que R convertit automatiquement les chaines de caractère en facteurs.

```
data.frame(vec1, vec2, ..., stringsAsFactors = FALSE)
```

*** =instructions
- Encoder le vecteur `type` comme un facteur, nommé `type_factor`.
- Utiliser `planets`, `type_factor`, `diameter`, `rotation` et `rings` pour construire `planets_df`. Cette fois, soyez sûre que les chaines de carcatères ne sont pas converties à un facteurs. Utilisez l'argument `stringsAsFactors = FALSE`.
- Afficher la structure de `planets_df` et vérifiez les types de variables.

*** =hint
Utiliser la fonction [`factor()`](http://www.rdocumentation.org/packages/base/functions/factor) pour coder `type`  à un facteur.

*** =pre_exercise_code
```{r}
# no pec
```

*** =sample_code
```{r}
# Définition des vecteurs
planets <- c("Mercury", "Venus", "Earth", "Mars", "Jupiter", "Saturn", "Uranus", "Neptune")
type <- c("Terrestrial planet", "Terrestrial planet", "Terrestrial planet",
          "Terrestrial planet", "Gas giant", "Gas giant", "Gas giant","Gas giant")
diameter <- c(0.382, 0.949, 1, 0.532, 11.209, 9.449, 4.007, 3.883)
rotation <- c(58.64, -243.02, 1, 1.03, 0.41, 0.43, -0.72, 0.67)
rings <- c(FALSE, FALSE, FALSE, FALSE, TRUE, TRUE, TRUE, TRUE)

# Encoder le vecteur 'type' comme un facteur: type_factor


# Construire planets_df: chaîne de carcatère n'est pas convertie à un facteur!


# Afficher la structure de planets_df

```

*** =solution
```{r}
# Définition des vecteurs
planets <- c("Mercury", "Venus", "Earth", "Mars", "Jupiter", "Saturn", "Uranus", "Neptune")
type <- c("Terrestrial planet", "Terrestrial planet", "Terrestrial planet", 
          "Terrestrial planet", "Gas giant", "Gas giant", "Gas giant", "Gas giant")
diameter <- c(0.382, 0.949, 1, 0.532, 11.209, 9.449, 4.007, 3.883)
rotation <- c(58.64, -243.02, 1, 1.03, 0.41, 0.43, -0.72, 0.67)
rings <- c(FALSE, FALSE, FALSE, FALSE, TRUE, TRUE, TRUE, TRUE)

# Encoder le vecteur 'type' comme un facteur: type_factor
type_factor <- factor(type)

# Construire planets_df: chaîne de carcatère n'est pas convertie à un facteur!
planets_df <- data.frame(planets, type_factor, diameter, rotation, rings, stringsAsFactors = FALSE)

# Afficher la structure de planets_df
str(planets_df)
```

*** =sct
```{r}
msg <- "Ne supprimez pas ou ne modifiez pas la définition de tous les vecteurs!"
test_object("planets", undefined_msg = msg, incorrect_msg = msg)
test_object("type", undefined_msg = msg, incorrect_msg = msg)
test_object("diameter", undefined_msg = msg, incorrect_msg = msg)
test_object("rotation", undefined_msg = msg, incorrect_msg = msg)
test_object("rings", undefined_msg = msg, incorrect_msg = msg)

test_object("type_factor", incorrect_msg = "Auriez-vous bien crée `type_factor`? Utilisez la fonction [`factor()`](http://www.rdocumentation.org/packages/base/functions/factor) sur `type`.")
test_object("planets_df", incorrect_msg = "Auriez-vous bien crée `planets_df`? Utilisez `type_factor` au lieu de `type` et configurez `stringsAsFactors` à `FALSE` dans [`data.frame()`](http://www.rdocumentation.org/packages/base/functions/data.frame).")
test_output_contains("str(planets_df)", incorrect_msg = "Ne pas oublier d'afficher la structure de `planets_df`.")

success_msg("Rendez-vous au prochain exercice.")
```


--- type:NormalExercise lang:r xp:100 skills:1 key:a80ae7fbe8
## Renommer les colonnes d'une data frame

Une data frame est une liste de vecteurs. chaque vecteur est une colonne. Chaque coloone possède un nom ou 'label'.
Il est possible de nommer ou ré-nommer les colonnes dans une data frame, comme suit: 

```
data.frame(name1 = vec1, name2 = vec2, ...)
```
Il est possible de nommer une data frame après sa création, comme suit:

```
my_df <- data.frame(vec1, vec2, ...)
names(my_df) <- c("name1", "name2", ...)
```

Certains noms de colonnes s'expliquent pas leurs contenances. nous allons essayer de changer les noms de ceratines colonnes

*** =instructions
Rénommer les colonnes de  `planets_df`. Utiliser la fonction [`names()`](http://www.rdocumentation.org/packages/base/functions/names). 

- Rénommer la colonne `planets` par `name`.
- Rénommer la colonne `type_factor` par `type`.
- Laisser les noms de colonnes `diameter` et `rotation`.
- Changer le nom de la colonne `rings` par `has_rings`.

Imprimer `planets_df` (non sa structure!).

*** =hint
Vous devriez avoir les vecteur suivants: `"name"`, `"type"`, `"diameter"`, `"rotation"` et `"has_rings"`.

*** =pre_exercise_code
```{r}
# no pec
```

*** =sample_code
```{r}
# Construire planets_df améliorée
planets <- c("Mercury", "Venus", "Earth", "Mars", "Jupiter", "Saturn", "Uranus", "Neptune")
type <- c("Terrestrial planet", "Terrestrial planet", "Terrestrial planet", 
          "Terrestrial planet", "Gas giant", "Gas giant", "Gas giant", "Gas giant")
diameter <- c(0.382, 0.949, 1, 0.532, 11.209, 9.449, 4.007, 3.883)
rotation <- c(58.64, -243.02, 1, 1.03, 0.41, 0.43, -0.72, 0.67)
rings <- c(FALSE, FALSE, FALSE, FALSE, TRUE, TRUE, TRUE, TRUE)
type_factor <- factor(type)
planets_df <- data.frame(planets, type_factor, diameter, rotation, rings, stringsAsFactors = FALSE)

# Améliorer les noms de planets_df


# Imprimer planets_df

```

*** =solution
```{r}
# Construire planets_df améliorée
planets <- c("Mercury", "Venus", "Earth", "Mars", "Jupiter", "Saturn", "Uranus", "Neptune")
type <- c("Terrestrial planet", "Terrestrial planet", "Terrestrial planet", 
          "Terrestrial planet", "Gas giant", "Gas giant", "Gas giant", "Gas giant")
diameter <- c(0.382, 0.949, 1, 0.532, 11.209, 9.449, 4.007, 3.883)
rotation <- c(58.64, -243.02, 1, 1.03, 0.41, 0.43, -0.72, 0.67)
rings <- c(FALSE, FALSE, FALSE, FALSE, TRUE, TRUE, TRUE, TRUE)
type_factor <- factor(type)
planets_df <- data.frame(planets, type_factor, diameter, rotation, rings, stringsAsFactors = FALSE)

# Améliorer les noms de planets_df
names(planets_df) <- c("name", "type", "diameter", "rotation", "has_rings")

# Imprimer planets_df
planets_df
```

*** =sct
```{r}

msg <- "Ne supprimez pas ou ne modifiez pas la définition des variables prédéfinies!"
test_object("planets", undefined_msg = msg, incorrect_msg = msg)
test_object("type", undefined_msg = msg, incorrect_msg = msg)
test_object("diameter", undefined_msg = msg, incorrect_msg = msg)
test_object("rotation", undefined_msg = msg, incorrect_msg = msg)
test_object("rings", undefined_msg = msg, incorrect_msg = msg)
test_object("type_factor", undefined_msg = msg, incorrect_msg = msg)
test_object("planets_df", undefined_msg = msg, incorrect_msg = "Ne changez pas le contenu de `planets_df`, changez seulement les noms des colonnes!")
test_object("planets_df", eq_condition = "equal",
            undefined_msg = msg, incorrect_msg = "Êtes-vous sûr d'avoir correctement renommé les colonnes de `planets_df`? L'indice pourrait être en mesure de vous aider.")

test_output_contains("planets_df", incorrect_msg = "Ne pas oublier d'imprimer `planets_df`.")
success_msg("Bien!")
```

--- type:VideoExercise lang:r xp:50 skills:1 key:9a2f941de8
## Subset, Extend & Sort Data Frames

*** =video_link
//player.vimeo.com/video/138174008

*** =video_hls
//videos.datacamp.com/transcoded/732_intro_to_r/v1/hls-ch6_2.master.m3u8


--- type:NormalExercise lang:r xp:100 skills:1 key:b6125af738
## Selectionner un élément de la data frame

Similaire aux matrices, vous sélectionnez les éléments d'un bloc de données à l'aide de crochets `[ ]`. En utilisant une virgule, vous pouvez indiquer ce qu'il faut sélectionner parmi les lignes et les colonnes respectivement:

```
# first row, second column
my_df[1,2]

# rows 1 to 3, columns 2 to 4
my_df[1:3,2:4]

# Entire first row
my_df[1, ]

# rows 1 to 3 of "type" column
planets_df[1:3,2]
planets_df[1:3,"type"]
```

Appliquons maintenant cette technique sur `planets_df`! Le data frame est déjà disponible dans l'espace de travail.

*** =instructions
- Selectionner le type de Mars; sauvgarder le dans `mars_type`.
- Sauvgarder la colonne `rotation` dans le vecteur `rotation`.
- Créer une data frame, `closest_planets_df`, qui contient des trois premières planétes.
- De même, créez la data frame `furthest_planets_df` qui contient toutes les données sur les trois dernières planètes.

*** =hint
`planets_df[1:3,]` sélectionnera tous les éléments des trois premières lignes.

*** =pre_exercise_code
```{r}
load(url("http://s3.amazonaws.com/assets.datacamp.com/course/introduction_to_r/chapter6.RData"))
```

*** =sample_code
```{r}
# planets_df est déjà téléchargée

# Le type de Mars: mars_type


# L'entière colonne rotation: rotation


# Trois premières planètes: closest_planets_df


# Trois dernières planètes: furthest_planets_df


```

*** =solution
```{r}
# planets_df est déjà téléchargée

# Le type de Mars: mars_type
mars_type <- planets_df[4, 2]

# L'entière colonne rotation: rotation
rotation <- planets_df[ ,4]

# Trois premières planètes: closest_planets_df
closest_planets_df <- planets_df[1:3, ]

# Trois dernières planètes: furthest_planets_df
furthest_planets_df <- planets_df[6:8, ]
```

*** =sct
```{r}

msg <- "Ne supprimez pas et n'écrasez pas le bloc de données `planets_df`!"
test_object("planets_df", undefined_msg = msg, incorrect_msg = msg)

test_object("mars_type", 
            incorrect_msg = "Etes-vous sûr que vous avez correctement sélectionné le type de Mars?")
test_object("rotation", 
            incorrect_msg = "Jetez un autre coup d'oeil à la commande pour définir `rotation`. Vous voulez sélectionner la quatrième colonne.")
test_object("closest_planets_df", 
            incorrect_msg = "Avez-vous sélectionné les trois premières lignes de `planets_df` pour créer` nearest_planets_df`?")
test_object("furthest_planets_df",
            incorrect_msg = "Assurez-vous de sélectionner les trois dernières lignes de `planets_df` pour construire` furthest_planets_df`.")

success_msg("Génial! N'hésitez pas à regarder les variables que vous venez de créer. En plus de sélectionner des éléments de votre cadre de données par index, vous pouvez également utiliser les noms de colonnes.")
```

--- type:NormalExercise lang:r xp:100 skills:1 key:7aa0a94261
## Seulement les planètes avec anneaux (1)

Il y a trois façons de sélectionner une colonne entière, les voici:

```
planets_df[, 3]
planets_df[, "diameter"]
planets_df$diameter
```

*** =instructions
- Utilisez le signe `$` pour créer la variable `rings_vector` qui contient toute la colonne` has_rings` dans le cadre de données `planets_df`.
- Imprimez le vecteur `rings_vector`.

*** =hint
`my_df$col_name` est le moyen le plus pratique de sélectionner une colonne dans un bloc de données. Dans ce cas, la data frame est `planets_df` et la variable est` has_rings`.

*** =pre_exercise_code
```{r}
load(url("http://s3.amazonaws.com/assets.datacamp.com/course/introduction_to_r/chapter6.RData"))
```

*** =sample_code
```{r}
# planets_df est déjà téléchargée

# Créer rings_vector


# Imprimer rings_vector

```

*** =solution
```{r}
# planets_df est déjà téléchargée

# Créer rings_vector
rings_vector <- planets_df$has_rings

# Imprimer rings_vector
rings_vector
```

*** =sct
```{r}
msg <- "Ne supprimez pas et n'écrasez pas le bloc de données `planets_df`!"
test_object("planets_df", undefined_msg = msg, incorrect_msg = msg)

test_object("rings_vector", incorrect_msg = "Il semble que `rings_vector` ne contienne pas tous les éléments de la variable` has_rings` de `planets_df`.")

test_output_contains("rings_vector", incorrect_msg = "N'oubliez pas d'imprimer `rings_vector`!")

success_msg("Génial! Continuez à l'exercice suivant et découvrez encore une autre façon d'extraire des éléments d'une data frame!")
```


--- type:NormalExercise lang:r xp:100 skills:1 key:d6245c1bb1
## Seulement les planètes avec anneaux (2)

Vous vous souvenez probablement du lycée que certaines planètes dans notre système solaire ont des anneaux et d'autres non. Mais en raison d'autres priorités à ce moment-là. Vous ne pouvez pas rappeler leurs noms, encore moins leurs vitesses de rotation. R pourrait vous aider?

Le `rings_vector` que vous avez codé auparavant est un vecteur logique. C'est «VRAI» quand les planètes correspondantes ont des anneaux et «FAUX» quand elles ne le sont pas. Pour sélectionner ces observations de `planets_df` qui ont des anneaux, vous pouvez utiliser le `rings_vector` et effectuer des sous-ensembles par des vecteurs logiques (TRUE/FALSE)!

Pour sous-extraire les observations par des vecteurslogiques, placez le vecteur logique et une virgule entre crochets, comme ceci:

```
df[,logical_vector]
```

*** =instructions
- affectez tous les planètes dans `planets_df` avec anneaux à  `planets_with_rings_df`. `rings_vector` devrait être `TRUE`.
- Imprimez `planets_with_rings_df`.

*** =hint
Sélectionnez les éléments de `planets_df` en utilisant les crochets. Le `rings_vector` contient des valeurs booléennes et R sélectionne uniquement les lignes / colonnes où l'élément vectoriel est `TRUE`. 

*** =pre_exercise_code
```{r}
load(url("http://s3.amazonaws.com/assets.datacamp.com/course/introduction_to_r/chapter6.RData"))
```

*** =sample_code
```{r}
# planets_df est déjà téléchargée

# Créer rings_vector
rings_vector <- planets_df$has_rings

# Sélectionner seulemnt les planètes avec anneaux: planets_with_rings_df


# Imprimer planets_with_rings_df
```

*** =solution
```{r}
# planets_df est déjà téléchargée

# Créer rings_vector
rings_vector <- planets_df$has_rings

# Sélectionner seulemnt les planètes avec anneaux: planets_with_rings_df
planets_with_rings_df <- planets_df[rings_vector,]

# Imprimer planets_with_rings_df
planets_with_rings_df
```

*** =sct
```{r}

msg <- "Ne pas supprimer ou remplacer `planets_df` ou` rings_vector`!"
test_object("planets_df", undefined_msg = msg, incorrect_msg = msg)
test_object("rings_vector", undefined_msg = msg, incorrect_msg = msg)

test_object("planets_with_rings_df",
            incorrect_msg = "Il semble que `planets_with_rings_df` ne contienne pas tous les planètes avec anneaux. Assurez-vous de bien sélectionner la bonne colonne.")

test_output_contains("planets_with_rings_df",
                     incorrect_msg = "Ne pas oublier d'imprimer `planets_with_rings_df`!")
success_msg("Beau travail, mais c'est une solution plutôt fastidieuse. L'exercice suivant vous apprendra comment le faire de manière plus concise.")
```


--- type:NormalExercise lang:r xp:100 skills:1 key:c1a08e245c
## Seulement les planètes avec anneaux (3)

Dans l'exercice précédent, vous avez appris à extraire une partie d'une data frame en sélectionnant la colonne `rings_vector`, ensuite selon un critère logique. 

Maintenant nous allons utilisé la fonction [`subset()`](http://www.rdocumentation.org/packages/base/functions/subset), selon la syntaxe suivante: 

`subset(data.frame.name, subset = some.condition)` 

data.frame.name est le jeu de donné. Le deuxième argument `subset`est la condition qui permet de sélectionnée la partie voulue.

par exemple: `subset(planets.df, subset=(planets.df$rings == TRUE))` 

R vous donnera exactement le même résultat que dans l'exercice précédent. Mais cette fois avec 1 ligne de code!


*** =instructions
- Créer une data frame `small_planets_df` avec des planètes dont le diamètre est inférieur à la Terre. Cela signifie que la variable «diamètre» doit être inférieure à 1, car le diamètre est une mesure relative du diamètre de la planète par rapport à la planète Terre.
- Construire une autre data frame , `slow_planets_df`, ayant une période de rotation plus loangue de celle de la Terre. Cela veut dire que la valeur absolue de la variable `rotation`devrait être plus grande que 1. Utiliser la fonction [`abs()`](http://www.rdocumentation.org/packages/base/functions/MathFun)).

*** =hint
Utiliser les opérateurs `>` et `<`. Utiliser la fonction [`abs()`](http://www.rdocumentation.org/packages/base/functions/MathFun) pour les valeur absolues. 

*** =pre_exercise_code
```{r}
load(url("http://s3.amazonaws.com/assets.datacamp.com/course/introduction_to_r/chapter6.RData"))
```

*** =sample_code
```{r}
# planets_df est déjà téléchargée

# Les planètes qui sont plus petites que la Terre: small_planets_df
 # option 1
 
 # option 2


# Les planètes qui ont une vitesse de rotation plus lente que celle de la Terre: slow_planets_df
 # option 1
 
 # option 2
```

*** =solution
```{r}
# planets_df est déjà téléchargée

# Les planètes qui sont plus petites que la Terre: small_planets_df
# option 1
small_planets_df <- planets_df[planets_df$diameter < 1, ] 
# option 2
small_planets_df  <- subset(planets_df, subset = diameter < 1)  

# Les planètes qui ont une vitesse de rotation plus lente que celle de la Terre: slow_planets_df
# option 1
slow_planets_df <- planets_df[abs(planets_df$rotation) > 1, ]
# option 2
slow_planets_df <- subset(planets_df, subset = abs(rotation) > 1) 
```

*** =sct
```{r}

msg <- "Ne supprimez pas et n'écrasez pas le bloc de données `planets_df`!"
test_object("planets_df", undefined_msg = msg, incorrect_msg = msg)

test_object("small_planets_df",
            incorrect_msg = "Il semble que `small_planets_df` ne contienne pas les bonnes valeurs de `planets_df`.")

test_object("slow_planets_df",
            incorrect_msg = "Il semble que `slow_planets_df` ne contienne pas les bonnes valeurs de `planets_df`. Soyez sûr d'utiliser la fonction [`abs()`](http://www.rdocumentation.org/packages/base/functions/MathFun).")

success_msg("Great! Continuer par l'exercice suivant.")
```


--- type:NormalExercise lang:r xp:100 skills:1 key:e9ca3eeb99
## Ajouter une variable ou colonne

Il y a beaucoup de cas dans lesquels vous voudriez ajouter plus de variables à votre data frame. Cela signifie qu'il faut ajouter une colonne à la data frame. Les mêmes techniques pour sélectionner des colonnes à partir d'une data frame peuvent être utilisées ici. Pour ajouter une colonne `new_column` à` my_df`, avec les données de `my_vec`, vous pouvez utiliser l'une des lignes suivantes:

```
my_df$new_column <- my_vec
my_df[["new_column"]] <- my_vec
my_df <- cbind(my_df, new_column = my_vec)
```
Vous avez décidé d'ajouter à `planets_df`, le nombre de lunes qui trournent autour de chaque planète, ainsi que les masses des planètes.
Les vecteurs `moons`et `masses` sont déjà inclus dans votre espace de travail.

*** =instructions
- ajouter le vecteur `moons` à `planets_df` sous le nom de la variable "moon".
- ajouter le vecteur `masses` à `planets_df` sous le nom de la variable "mass"`.

*** =hint
Pour ajouter une nouvelle colonne nommée "moon", vous pouvez utiliser: `planets_df$moon <- moons`.

*** =pre_exercise_code
```{r}
load(url("http://s3.amazonaws.com/assets.datacamp.com/course/introduction_to_r/chapter6.RData"))
```

*** =sample_code
```{r}
# planets_df est déjà téléchargé dans votre espace de travail

# Définition de moons et masses
moons <- c(0, 0, 1, 2, 67, 62, 27, 14)
masses <- c(0.06, 0.82, 1.00, 0.11, 317.8, 95.2, 14.6, 17.2)

# Ajouter moons à planets_df sous le nom "moon"


# Ajouter masses à planets_df sous le nom "mass"

```

*** =solution
```{r}
# planets_df est déjà téléchargé dans votre espace de travail

# Définition de moons et masses
moons <- c(0, 0, 1, 2, 67, 62, 27, 14)
masses <- c(0.06, 0.82, 1.00, 0.11, 317.8, 95.2, 14.6, 17.2)

# Ajouter moons à planets_df sous le nom "moon"
planets_df$moon <- moons

# Ajouter masses à planets_df sous le nom "mass"
planets_df$mass <- masses
```

*** =sct
```{r}

undef_msg <- "Ne pas effacer `planets_df`!"
msg <- "Ne changez rien des colonnes de `planets_df`; vous devriez seulement <i>ajouter</i> des colonnes."
test_data_frame(name = "planets_df", 
                columns = c("name", "type", "diameter", "rotation", "has_rings"),
                undefined_msg = undef_msg, undefined_cols_msg = msg, incorrect_msg = msg)

test_data_frame(name = "planets_df",
                columns = "moon",
                undefined_cols_msg = "Assurez-vous de nommer la colonne contenant le nombre de lunes  \"moon\".",
                incorrect_msg = "La colonne \"moon\" ne contienne pas les informations justes. Répérez.")

test_data_frame(name = "planets_df",
                columns = "mass",
                undefined_cols_msg = "Assurez-vous que la colonne contenant les informations sur les masses \"mass\".",
                incorrect_msg = "La colonne \"mass\" ne contienne pas les informations justes. Répérez.")

test_object("planets_df", incorrect_msg = "Il semble que vous avez bien spécifié les colonnes \"moon\" et \"mass\", mais il reste quelques choses de faux avec la `planets_df`. Assurez-vous que les deux colonnes sont ajoutées!")
success_msg("Bien!")
```


--- type:NormalExercise lang:r xp:100 skills:1 key:8e5ade7078
## Trier
Au moment de l'analyse, il est possible d'avoir el nesoin de trier les données selon une dès variables. Avec R, la fonction [`order()`](http://www.rdocumentation.org/packages/base/functions/order) peut accomplir le tri. 

[`order()`](http://www.rdocumentation.org/packages/base/functions/order) donne le rank de la position de chaque élément dans un vecteur, par exemple:

```
a <- c(100,9,101)
order(a)
``` 

Ce code renvoie le vecteur contenant 2, 1 et 3; C'est parce que 100 est le deuxième plus grand élément du vecteur, 9 est le plus petit élément et 101 est l'élément le plus grand.
    
```
a[order(a)]
```

vous donnera donc le vecteur ordonné (9, 100, 101), puisqu'il choisit d'abord le second élément de `a`, puis le premier puis le dernier. Si vous n'êtes pas sûr, utilisez la console pour jouer avec la fonction [`order()`](http://www.rdocumentation.org/packages/base/functions/order). 

*** =instructions
Expérimenter avec la fonction [`order()`](http://www.rdocumentation.org/packages/base/functions/order) dans la console. Cliquer 'Submit Answer' quand vous vous sentez prêt pour continuer.

*** =hint
Juste tester la fonction [`order()`](http://www.rdocumentation.org/packages/base/functions/order)!

*** =pre_exercise_code
```{r}
# no pec
```

*** =sample_code
```{r}
# Testez la fonction order dans la console pour voir comment cela fonctionne!
# quelques exemples:
```

*** =solution
```{r}
# Testez la fonction order dans la console pour voir comment cela fonctionne!
# quelques exemples:
order(1:10)
order(2:11)
order(c(5,4,6,7))
```

*** =sct
```{r}
success_msg("Bien! Maintenant nous allons utilisé la fonction [`order()`](http://www.rdocumentation.org/packages/base/functions/order) pour trier vos données!")
```


--- type:NormalExercise lang:r xp:100 skills:1 key:ec87541ef1
## Trier votre data frame

Alright, now let us do something useful with the [`order()`](http://www.rdocumentation.org/packages/base/functions/order) function! 

Nous voudrions réarranger les lignes de `planets_df` de sorte que la première ligne contiendra la planète la plus petite et la dernière ligne contiendra la planète la plus grande. Donc ce cas, le réarrangement serait basé sur la colonne `diameter`.
Supposons que vous avez un data frame `df`, avec 3 colonnes `a`, `b` et `c`. le code suivant va réarranger df selon la colonne `a`

```
pos <- order(df$a)
df[pos, ]
```

*** =instructions
- Affecter à la variable `positions` le réarrangement souhaité de la nouvelle data frame que vous allez crée dans l'étape suivante. Vous pouvez utiliser la fonction
 [`order()`](http://www.rdocumentation.org/packages/base/functions/order).
- Maintenant créer la data frame `smallest_first_df`, qui contient les même donneé que `planets_df`, mais par ordre croissant des diamètres. Utiliser la variable `positions`comme indice de ligne dans des crochets.
- Imprimer `smallest_first_df` pour voir ce que vous avez accompli.

*** =hint
- `order(planets_df$diameter)` vous donnera la variable diamètre ordonnée de moins grand au plus grand. Ce que vous devez affecter à `positions`.
- Utiliser la variable `positions` pour ordonner la data frame `planets_df`: `planets_df[positions, ]`.

*** =pre_exercise_code
```{r}
load(url("http://s3.amazonaws.com/assets.datacamp.com/course/introduction_to_r/chapter6.RData"))
```

*** =sample_code
```{r}
# planets_df est déjà téléchargée

# Créer l'ordre souhaité de planets_df: positions
positions <-

# Créer une nouvelle data frame ordonnée: smallest_first_df
smallest_first_df <-

# Imprimer smallest_first_df
```

*** =solution
```{r}
# planets_df est déjà téléchargée

# Créer l'ordre souhaité de planets_df: positions
positions <- order(planets_df$diameter)

# Créer une nouvelle data frame ordonnée: smallest_first_df
smallest_first_df <- planets_df[positions, ]

# Imprimer smallest_first_df
smallest_first_df
```

*** =sct
```{r}
msg = "Ne supprimez pas et n'écrasez pas le bloc de données `planets_df`!"
test_object("planets_df", undefined_msg = msg, incorrect_msg = msg)
test_object("positions",
            incorrect_msg = "Il semble que les «positions» ne contiennent pas tous les bons ordres de la colonne de diamètre.")
test_object("smallest_first_df",
            incorrect_msg = "Il semble que `smallest_first_df` ne contienne pas les positions de `planets_df` ordonnée.")
test_output_contains("smallest_first_df", incorrect_msg = "Imprimez `smallest_first_df`.")
success_msg("Formidable! A quoi ressemble la nouvelle data frame?")
```

